---
title: "ENCUESTA DE EVALUACIÓN Y PERCEPCIÓN - GESTIÓN CONTRACTUAL"
author: "Oficina de Desarrollo y Planeación"
output:
  html_document:
    fig_height: 7
    fig_width: 10
    highlight: tango
    keep_md: no
    number_sections: no
    theme: cerulean
    toc: yes
    css: "corp-styles.css"
    toc_depth: 4
    toc_float:
      collapsed: no
      smooth_scroll: yes
  word_document:
    toc: yes
    toc_depth: '4'
params:
  anio: NA
  semestre: NA
  rendered_by_shiny: no
subtitle: Universidad Pedagógica Nacional
editor_options:
  chunk_output_type: inline
---


<div>
<img src="https://estilos.upn.edu.co/userfiles/footer/footer.svg" alt="UPN" class="watermark">
</div>

\newpage


```{r setup, include=FALSE}
knitr::opts_chunk$set(
	echo = FALSE,
	message = FALSE,
	warning = FALSE,
	dpi = 300	)

library(openxlsx)
library(tidyverse)
library(janitor)
library(flextable)
library(scales)
library(lubridate)
library(forcats)

colores_plot <- c(#"#2171b5",
                                              "#4292c6","#74a9cf",
                                              "#41b6c4","#7fcdbb",#"#238b45","#41ab5d",
                                              "#78c679","#c7e9b4","#edf8b1","#fee391","#fec44f",
                                              "#fe9929","#ec7014")


gestion <- read.xlsx("Encuesta de satisfaccion del proceso de Grupo de Contratacion.xlsx")

```

```{r}
ftable <- function(x, encabezado = NULL, title = NULL) {
  
  table <- x %>% 
    flextable() %>% 
    set_caption(caption = title) %>%
    align(part = "header", align = "center") %>% 
    align(j = 2:ncol_keys(.), align = "center") %>% 
    bg(part = "header", bg = "#2c7fb8") %>% 
    color(part = "header", color = "white") %>% 
    bg(j = 1, bg = "#D9D9D9") %>% 
    bg(i = nrow_part(.), bg = "#2c7fb8") %>%
    bold(part = "header") %>% 
    bold(i = nrow_part(.)) %>%
    color(i = nrow_part(.), color = "white") %>%
    border(part = "all", border = fp_border_default(color="black", width = 1)) %>% 
    autofit() %>%
    fit_to_width(max_width = 8.5)
  
  if (!is.null(encabezado)) {
    table <- table %>% 
      add_header_row(colwidths = ncol_keys(.), values = encabezado)
  }
  
  return(table)
    
}

plot_donas_as <- function(x, col, titulo = "") {
  
  col <- enquo(col)
  
  data <- x %>%
    mutate(!!col := factor(!!col, levels = c("Satisfecho", "Insatisfecho"))) %>% 
    count(!!col) %>% 
    mutate(porcentaje = n / sum(n),
           ymax = cumsum(porcentaje),
           ymin = c(0, head(ymax, n = -1)),
           labelpos = (ymax + ymin) / 2,
           labelname = paste(n,"\n",percent(porcentaje, 0.1)))
  #filter(porcentaje >= 0.005)
  
  ggplot(data, aes(ymax = ymax, ymin = ymin, xmax = 10, xmin = 1, fill = !!col)) +
    geom_rect() +
    geom_text(aes(x = -1.5, y = labelpos, label = labelname), size = 5, color = "black", fontface = "bold") +
    labs(title = str_wrap(titulo, width = 30)) +
    scale_fill_manual(values = c("#3690c0", "#fc9272")) +
    coord_polar(theta = "y") +
    xlim(c(20, -10)) +
    theme_void() +
    theme(plot.title.position = "plot",
          plot.title = element_text(hjust = 0.5, size = 18, face = 'bold', color = "#525252")) +
    guides(fill = guide_legend(title = "", label.position = "right",
                               label.theme = element_text(size = 18)))
}

plot_donas <- function(x, col, titulo = "") {
  
  col <- enquo(col)
  
  data <- x %>%
    count(!!col) %>% 
    mutate(porcentaje = n / sum(n),
           ymax = cumsum(porcentaje),
           ymin = c(0, head(ymax, n = -1)),
           labelpos = (ymax + ymin) / 2,
           labelname = paste(n,"\n",percent(porcentaje, 0.1)))
  #filter(porcentaje >= 0.005)
  
  ggplot(data, aes(ymax = ymax, ymin = ymin, xmax = 10, xmin = 1, fill = !!col)) +
    geom_rect() +
    geom_text(aes(x = -1.5, y = labelpos, label = labelname), size = 5, color = "black", fontface = "bold") +
    labs(title = str_wrap(titulo, width = 30)) +
    scale_fill_manual(values = colores_plot) +
    coord_polar(theta = "y") +
    xlim(c(20, -10)) +
    theme_void() +
    theme(plot.title.position = "plot",
          plot.title = element_text(hjust = 0.5, size = 18, face = 'bold', color = "#525252")) +
    guides(fill = guide_legend(title = "", label.position = "right",
                               label.theme = element_text(size = 18)))
}

## Función gráfico de barras para df caracterizacion
plot_barras <- function(x, col, xlab, ylab, titulo = "", top = NULL) {
  col <- enquo(col)
  
  data <- x %>%
    count(!!col )%>% 
    mutate(perc = percent(n/sum(n), 0.1))
  
  if (is.null(top)) {
    top <- 11
  }
  
  data %>% 
    arrange(desc(n)) %>% 
    slice(1:top) %>% 
    ggplot(aes(x = !!col, 
               y= n, 
               fill = !!col, 
               label = paste(perc,"\n",n," "))) + 
    geom_col()+
    geom_text(vjust = 0.5, hjust = -0.1, size = 4,position = position_dodge(width = 1))+
    scale_y_continuous(limits = c(0, max(data$n)*1.1))+
    labs(x = xlab, y = ylab, title = str_wrap(titulo, width = 30)) +
    theme(legend.position="none")+
    theme(axis.text.y = element_text(size = 14))+
    theme(axis.text.x = element_text(size = 8))+
    theme(plot.title.position = "plot",
          plot.title = element_text(hjust = 0.5, size = 18, face = 'bold', color = "#525252")) +
    scale_x_discrete(labels = function(x) str_wrap(x, width = 40))+
    scale_fill_manual(values = colores_plot) +
    coord_flip()
  
}

## Función gráfico de barras AGRUPADO para df caracterizacion
plot_barras_agrupado <- function(x, col, group, xlab, ylab, leyenda = "", titulo = "") {
  col <- enquo(col)
  group <- enquo(group)
  
  data <- x %>%
    count(!!group, !!col) %>% 
    mutate(perc = percent(n/sum(n), 0.1))
  
  data %>% 
    ggplot(aes(x = !!col, 
               y= n, 
               fill = !!group, 
               label = paste(perc,"\n",n," "))) + 
    geom_col(position = "dodge")+
    geom_text(vjust = 0.5, hjust = -0.2 ,size = 4,position = position_dodge(width = 1))+
    scale_y_continuous(limits = c(0, max(data$n)*1.1))+
    labs(x = xlab, y = ylab, title = str_wrap(titulo, width = 30))+ 
    theme(plot.title = element_text(size=15, face='bold', color="#525252", hjust=0.5))+
    guides(fill = guide_legend(title = leyenda, label.position = "right"
                               , nrow = 2, label.theme = element_text(size = 12)))+
    theme(legend.position = "bottom",
          axis.text.y = element_text(size = 13),
          axis.text.x = element_text(size = 13)) +
    theme(axis.text.y = element_text(size = 12))+
    theme(axis.text.x = element_text(size = 8))+
    theme(plot.title.position = "plot",
          plot.title = element_text(hjust = 0.5, size = 14, face = 'bold', color = "#525252")) +
    scale_x_discrete(labels = function(x) str_wrap(x, width = 25))+
    scale_fill_manual(values = colores_plot) +
    coord_flip()
  
}


plot_barras_prom <- function(x, col, xlab, ylab, titulo = "", top = NULL) {
  
  col <- enquo(col)
  
  if (is.null(top)) {
    top <- 11
  }
  
  data <- x %>%  
    group_by(!!col) %>%
    summarise(promedio_general = round(mean(c_across(starts_with("valor")), na.rm = TRUE), 1)) %>%
    ungroup()
  
  data %>% 
    arrange(desc(promedio_general)) %>% 
    slice(1:top) %>% 
    ggplot(aes(x = !!col, 
               y= promedio_general, 
               fill = !!col, 
               label = promedio_general)) + 
    geom_col()+
    geom_text(vjust = 0.5, hjust = -0.5, size = 4,position = position_dodge(width = 1))+
    scale_y_continuous(limits = c(0, max(data$promedio_general)*1.1))+
    labs(x = xlab, y = ylab, title = str_wrap(titulo, width = 30)) +
    theme(plot.title = element_text(size=15, face='bold', color="#525252", hjust=0.5))+
    theme(legend.position="none")+
    theme(axis.text.y = element_text(size = 14))+
    theme(axis.text.x = element_text(size = 8))+
    theme(plot.title.position = "plot",
          plot.title = element_text(hjust = 0.5, size = 14, face = 'bold', color = "#525252")) +
    scale_x_discrete(labels = function(x) str_wrap(x, width = 25))+
    scale_fill_manual(values = colores_plot)+
    coord_flip()
  
}


categorica_1var <- function(x, cat1, rename, encabezado = NULL, title = NULL, wrap_width = NULL) {
  cat1 <- enquo(cat1)
  
    if (is.null(wrap_width)) {
    wrap_width <- 100
    }
  
  table <- x %>% 
    count(!!cat1) %>% 
    adorn_totals(where = "row", name = "Total General") %>%
    rename('{rename}' := !!cat1, "Cantidad" = n) %>% 
    mutate('{rename}' := str_wrap(!!sym(rename), width = wrap_width)) %>%
    ftable(encabezado, title)
  
  return(table)
    
}

categorica_2var <- function(x, cat1, cat2, rename, encabezado = NULL, title = NULL, label_width = NULL) {
  cat1 <- enquo(cat1)
  cat2 <- enquo(cat2)
  
  table <- x %>% 
    count(!!cat1, !!cat2) %>% 
    rbind(
      x %>% 
        filter(!is.na(!!cat2)) %>% 
        count(!!cat2) %>% 
        mutate(!!cat1 := "Total General")
    ) %>% 
    group_by(!!cat1) %>% 
    #mutate(p = n/sum(n)) %>% 
    #filter (p >= 0.0005) %>% 
    #select(-n) %>% 
    pivot_wider(names_from = !!cat2, values_from = n, values_fill = 0) %>%
    adorn_totals(where = "col", name = "Total General") %>%
    #mutate(across(where(is.numeric), ~ percent(.x, 0.01, decimal.mark = ","))) %>% 
    rename("{rename}" := !!cat1)
  
      if (is.null(label_width)) {
    label_width <- 10
      
  }
  
  # Personalizar el tamaño de las etiquetas de columna
  colnames(table) <- str_wrap(colnames(table), width = label_width)
  
  table <- table %>%  ftable(encabezado, title)
  
  return(table)
}

categorica_2var_escala <- function(x, cat1, cat2, rename, encabezado = NULL, title = NULL, label_width = NULL) {
  cat1 <- enquo(cat1)
  cat2 <- enquo(cat2)
  
  # Definir el orden fijo de las categorías
  orden_categorias <- c("Excelente", "Muy bueno", "Bueno", "Aceptable", "Por mejorar")
  
  table <- x %>% 
    count(!!cat1, !!cat2) %>% 
    rbind(
      x %>% 
        filter(!is.na(!!cat2)) %>% 
        count(!!cat2) %>% 
        mutate(!!cat1 := "Total General")
    ) %>% 
    group_by(!!cat1) %>% 
    pivot_wider(names_from = !!cat2, values_from = n, values_fill = 0) %>%
    # Asegurar que todas las categorías estén presentes y en el orden correcto
    mutate(across(all_of(orden_categorias), ~if_else(is.na(.), 0, .))) %>%
    select(1, all_of(orden_categorias), everything()) %>%
    adorn_totals(where = "col", name = "Total General") %>%
    rename("{rename}" := !!cat1)
  
  if (is.null(label_width)) {
    label_width <- 10
  }
  
  table <- table %>%  ftable(encabezado, title)
  
  return(table)
}

categorica_vinculacion_modalidad <- function(x, cat1, cat2, rename, encabezado = NULL, title = NULL, label_width = NULL) {
  cat1 <- enquo(cat1)
  cat2 <- enquo(cat2)
  
  # Definir el orden fijo de las categorías
  orden_categorias <- c("Contrato de prestación de servicios", "Resolución de incentivos", "Otra")
  
  table <- x %>% 
    count(!!cat1, !!cat2) %>% 
    rbind(
      x %>% 
        filter(!is.na(!!cat2)) %>% 
        count(!!cat2) %>% 
        mutate(!!cat1 := "Total General")
    ) %>% 
    group_by(!!cat1) %>% 
    pivot_wider(names_from = !!cat2, values_from = n, values_fill = 0) %>%
    # Asegurar que todas las categorías estén presentes y en el orden correcto
    mutate(across(all_of(orden_categorias), ~if_else(is.na(.), 0, .))) %>%
    select(1, all_of(orden_categorias), everything()) %>%
    adorn_totals(where = "col", name = "Total General") %>%
    rename("{rename}" := !!cat1)
  
  if (is.null(label_width)) {
    label_width <- 10
  }
  
  table <- table %>%  ftable(encabezado, title)
  
  return(table)
}

categorica_2varp <- function(x, cat1, cat2, rename, encabezado = NULL, title = NULL, label_width = NULL) {
  cat1 <- enquo(cat1)
  cat2 <- enquo(cat2)
  
  table <- x %>% 
    count(!!cat1, !!cat2) %>% 
    rbind(
      x %>% 
        filter(!is.na(!!cat2)) %>% 
        count(!!cat2) %>% 
        mutate(!!cat1 := "Total General")
    ) %>% 
    group_by(!!cat1) %>% 
    mutate(p = n/sum(n)) %>% 
    #filter (p >= 0.0005) %>% 
    select(-n) %>% 
    pivot_wider(names_from = !!cat2, values_from = p, values_fill = 0) %>% 
    adorn_totals(where = "col", name = "Total General") %>%
    mutate(across(where(is.numeric), ~ percent(.x, 0.1, decimal.mark = ","))) %>% 
    rename("{rename}" := !!cat1)
  
      if (is.null(label_width)) {
    label_width <- 10
      
  }
  
  # Personalizar el tamaño de las etiquetas de columna
  colnames(table) <- str_wrap(colnames(table), width = label_width)
  
  table <- table %>%  ftable(encabezado, title)
  
  return(table)
}

wrap_text <- function(x, width) {
  sapply(x, function(y) {
    paste(strwrap(y, width = width), collapse = "\n")
  })
}

tabla_prom <- function(x, col, rename, encabezado = NULL, title = NULL, wrap_width = NULL) {
  
  col <- enquo(col)
  
  if (is.null(wrap_width)) {
    wrap_width <- 100
  }
  
  table <- x %>% 
  group_by(!!col) %>%
  summarise(promedio_general = round(mean(c_across(starts_with("valor")), na.rm = TRUE), 1)) %>%
  ungroup() %>% 
  #arrange(desc(promedio_general)) %>% 
  rename("{rename}" := !!col,
         "Promedio" = promedio_general) %>% 
  as.data.frame()  
  
  formatted_table <- ftable(table, encabezado, title) %>% 
  bg(i = nrow_part(.), bg = "white") %>%
  bg(i = nrow_part(.), j = 1, bg = "#D9D9D9") %>%
  color(i = nrow_part(.), color = "black") %>%
  bold(i = nrow_part(.), bold = FALSE)
  
  return(formatted_table)
  
}


transformar_cali <- function(x, col) {
  col <- enquo(col)
  
  x %>%
    mutate(!!col := case_when(
      !!col == "Excelente" ~ "5",
      !!col == "Bueno" ~ "4",
      !!col == "Aceptable" ~ "3",
      !!col == "Necesita mejorar" ~ "2",
      !!col == "Insatisfactorio" ~ "1",
      TRUE ~ !!col)) %>% 
    mutate(!!col := as.numeric(!!col))
  
}

```

```{r}
gestion <- gestion %>% 
  distinct()

gestion <- gestion %>% 
  clean_names()

gestion <- gestion %>% 
  mutate(hora_de_finalizacion = as.Date(hora_de_finalizacion, origin = "1899-12-30")) %>% 
  mutate(mesdili = month(hora_de_finalizacion, label = TRUE, abbr = FALSE),
         mesdili = str_to_title(mesdili)) %>% 
  mutate(anodili = year(hora_de_finalizacion))


```


```{r}
total <- gestion %>% count() %>% pull()
```


La encuesta realizada con el fin de evaluar la gestión contractual fue contestada por **`r total`** personas.

```{r}

if (params$rendered_by_shiny)
  shiny::setProgress(0.25)

```

# Calificación y/o aporte por criterio de evaluación

En este apartado se muestran diferentes aspectos del servicio que fueron evaluados por los encuestados.

### Calificación del servicio

Se muestra cómo calificaron los encuestados su experencia con el servicio recibido.

#### Tabla

```{r}

gestion %>% 
  categorica_1var(como_calificaria_su_experiencia_con_el_servicio_recibido, "Calificación")

```

#### Gráfica

```{r}

gestion %>% 
  plot_donas(como_calificaria_su_experiencia_con_el_servicio_recibido)

```

### Claridad en el instructivo de la solicitud de certificados

En este apartado se les preguntó a los encuestados sobre la claridad de la información proporcionada en el instructivo para la solicitud de certificados.

El puntaje para este apartado se categorizó de la siguiente forma:

```{r}

if (params$rendered_by_shiny)
  shiny::setProgress(0.75)

```

```{r}
puntajes <- data.frame(
  Puntaje = 1:5,
  Significado = c("Muy confuso", "Confuso", "Neutral", "Claro", "Muy claro")
)

tabla <- flextable(puntajes)

tabla %>% 
  align(part = "header", align = "center") %>% 
  align(j = 2:ncol_keys(.), align = "center") %>% 
  bg(part = "header", bg = "#2c7fb8") %>% 
  color(part = "header", color = "white") %>% 
  bg(j = 1, bg = "#D9D9D9") %>% 
  bold(part = "header") %>%
  border(part = "all", border = fp_border_default(color = "black", width = 1)) %>% 
  autofit() %>%
  fit_to_width(max_width = 8.5)

```

#### Calificación

```{r}
gestion %>% rename(var = el_instructivo_de_la_solicitud_de_certificados_fue_claro_para_el_manejo_de_la_informacion) %>% 
  mutate(var = case_when( var == 5 ~ "Muy claro", 
                          var == 4 ~ "Claro", 
                          var == 3 ~ "Neutral", var == 2 ~ "Confuso", 
                          var == 1 ~ "Muy confuso", 
                          TRUE ~ as.character(var))) %>%
  plot_barras(var, "", "","")
```

### Tiempos de respuesta a solicitudes

Se muestra en cuanto tiempo los encuestados recibieron respuestas a sus solicitudes

#### Tabla

```{r}

gestion %>% 
  categorica_1var(los_tiempos_de_respuesta_a_su_s_solicitud_es_fueron, "Rango")
```

#### Gráfica

```{r}
gestion %>% 
  plot_barras(los_tiempos_de_respuesta_a_su_s_solicitud_es_fueron, "", "", "")
```

### Claridad del funcionario que atendió

En este apartado se les preguntó a los encuestados sobre la claridad de la información proporcionada por el funcionario que lo atendió.

El puntaje para este apartado se categorizó de la siguiente forma:

```{r}
puntajes <- data.frame(
  Puntaje = 1:5,
  Significado = c("Muy confuso", "Confuso", "Neutral", "Claro", "Muy claro")
)

tabla <- flextable(puntajes) 

tabla %>% 
  align(part = "header", align = "center") %>% 
  align(j = 2:ncol_keys(.), align = "center") %>% 
  bg(part = "header", bg = "#2c7fb8") %>% 
  color(part = "header", color = "white") %>% 
  bg(j = 1, bg = "#D9D9D9") %>% 
  bold(part = "header") %>%
  border(part = "all", border = fp_border_default(color = "black", width = 1)) 

```

#### Calificación

```{r}
gestion %>% rename(var = funcionario_que_lo_atendio_fue_claro_en_la_informacion) %>% 
  mutate(var = case_when( var == 5 ~ "Muy claro", 
                          var == 4 ~ "Claro", 
                          var == 3 ~ "Neutral", var == 2 ~ "Confuso", 
                          var == 1 ~ "Muy confuso", 
                          TRUE ~ as.character(var))) %>%
  plot_barras(var, "", "","")
```



```{r}

if (params$rendered_by_shiny)
  shiny::setProgress(1)

```