---
title: "Encuestas de calidad del servicio - Subdirección de Admisiones y Registro"
author: "Oficina de Desarrollo y Planeación"
output:
  word_document:
    fig_height: 7
    fig_width: 10
    toc: yes
    toc_depth: '4'
  html_document:
    toc: yes
    toc_depth: '4'
    df_print: paged
params:
  mes: NA
  anio: NA
  semestre: NA
  rendered_by_shiny: no
subtitle: Universidad Pedagógica Nacional
editor_options:
  chunk_output_type: inline
toc-title: Tabla de contenido
---

<!-- <div> -->
<!-- <img src="https://estilos.upn.edu.co/userfiles/footer/footer.svg" alt="UPN" class="watermark"> -->
<!-- </div> -->

\newpage

```{r setup, include=FALSE}
knitr::opts_chunk$set(
	echo = FALSE,
	message = FALSE,
	warning = FALSE,
	dpi = 300	)

library(openxlsx)
library(tidyverse)
library(janitor)
library(flextable)
library(scales)
library(lubridate)
library(forcats)

colores_plot <- c(#"#2171b5",
                                              "#4292c6","#74a9cf",
                                              "#41b6c4","#7fcdbb",#"#238b45","#41ab5d",
                                              "#78c679","#c7e9b4","#edf8b1","#fee391","#fec44f",
                                              "#fe9929","#ec7014")


calidad_20241 <- read.xlsx("Encuesta de Calidad del Servicio Subdirección de Admisiones y Registro 2024-1(1-324).xlsx")

#Comentar esta línea cuando la encuesta de 2024 - 2 esté disponible
#calidad_2024 <- calidad_20241

#❗❗❗    Descomentar el siguiente trozo de código y ajustarlo como se indica en cuanto esté disponible la encuesta de 2024-2


###Variables para lectura de la encuesta del semestre 2024 - 2 cuando esté disponible 
#calidad_20242 <- read.xlsx("Encuesta 2024 - 2 (Añada aquí nombre del archivo")

#calidad_2024 <- rbind(calidad_20241, calidad_20242)

calidad_2024 <-  if(params$semestre == 1){
  calidad_20241
} else if (params$semestre == 2){
  calidad_20242
} else if (params$semestre == 3){
  calidad_2024
}

```

```{r}
ftable <- function(x, encabezado = NULL, title = NULL) {
  
  table <- x %>% 
    flextable() %>% 
    set_caption(caption = title) %>%
    align(part = "header", align = "center") %>% 
    align(j = 2:ncol_keys(.), align = "center") %>% 
    bg(part = "header", bg = "#2c7fb8") %>% 
    color(part = "header", color = "white") %>% 
    bg(j = 1, bg = "#D9D9D9") %>% 
    bg(i = nrow_part(.), bg = "#2c7fb8") %>%
    bold(part = "header") %>% 
    bold(i = nrow_part(.)) %>%
    color(i = nrow_part(.), color = "white") %>%
    border(part = "all", border = fp_border_default(color="black", width = 1)) %>% 
    autofit() %>%
    fit_to_width(max_width = 8.5)
  
  if (!is.null(encabezado)) {
    table <- table %>% 
      add_header_row(colwidths = ncol_keys(.), values = encabezado)
  }
  
  return(table)
    
}

plot_donas_as <- function(x, col, titulo = "") {
  
  col <- enquo(col)
  
  data <- x %>%
    filter(autoriza_datos == "Acepto") %>% 
    mutate(!!col := factor(!!col, levels = c("Si", "No"))) %>% 
    count(!!col) %>% 
    mutate(porcentaje = n / sum(n),
           ymax = cumsum(porcentaje),
           ymin = c(0, head(ymax, n = -1)),
           labelpos = (ymax + ymin) / 2,
           labelname = paste(n,"\n",percent(porcentaje, 0.1)))
  #filter(porcentaje >= 0.005)
  
  ggplot(data, aes(ymax = ymax, ymin = ymin, xmax = 10, xmin = 1, fill = !!col)) +
    geom_rect() +
    geom_text(aes(x = -1.5, y = labelpos, label = labelname), size = 5, color = "black", fontface = "bold") +
    labs(title = str_wrap(titulo, width = 30)) +
    scale_fill_manual(values = c("#3690c0", "#fc9272")) +
    coord_polar(theta = "y") +
    xlim(c(20, -10)) +
    theme_void() +
    theme(plot.title.position = "plot",
          plot.title = element_text(hjust = 0.5, size = 18, face = 'bold', color = "#525252")) +
    guides(fill = guide_legend(title = "", label.position = "right",
                               label.theme = element_text(size = 18)))
}

plot_donas <- function(x, col, titulo = "") {
  
  col <- enquo(col)
  
  data <- x %>%
    filter(autoriza_datos == "Acepto") %>% 
    count(!!col) %>% 
    mutate(porcentaje = n / sum(n),
           ymax = cumsum(porcentaje),
           ymin = c(0, head(ymax, n = -1)),
           labelpos = (ymax + ymin) / 2,
           labelname = paste(n,"\n",percent(porcentaje, 0.1)))
  #filter(porcentaje >= 0.005)
  
  ggplot(data, aes(ymax = ymax, ymin = ymin, xmax = 10, xmin = 1, fill = !!col)) +
    geom_rect() +
    geom_text(aes(x = -1.5, y = labelpos, label = labelname), size = 5, color = "black", fontface = "bold") +
    labs(title = str_wrap(titulo, width = 30)) +
    scale_fill_manual(values = colores_plot) +
    coord_polar(theta = "y") +
    xlim(c(20, -10)) +
    theme_void() +
    theme(plot.title.position = "plot",
          plot.title = element_text(hjust = 0.5, size = 18, face = 'bold', color = "#525252")) +
    guides(fill = guide_legend(title = "", label.position = "right",
                               label.theme = element_text(size = 18)))
}

## Función gráfico de barras para df caracterizacion
plot_barras <- function(x, col, xlab, ylab, titulo = "", top = NULL) {
  col <- enquo(col)
  
  data <- x %>%
    #filter(autoriza_datos == "Acepto") %>% 
    count(!!col )%>% 
    mutate(perc = percent(n/sum(n), 0.1))
  
  if (is.null(top)) {
    top <- 11
  }
  
  data %>% 
    arrange(desc(n)) %>% 
    slice(1:top) %>% 
    ggplot(aes(x = !!col, 
               y= n, 
               fill = !!col, 
               label = paste(perc,"\n",n," "))) + 
    geom_col()+
    geom_text(vjust = 0.5, hjust = -0.1, size = 4,position = position_dodge(width = 1))+
    scale_y_continuous(limits = c(0, max(data$n)*1.1))+
    labs(x = xlab, y = ylab, title = str_wrap(titulo, width = 30)) +
    theme(legend.position="none")+
    theme(axis.text.y = element_text(size = 14))+
    theme(axis.text.x = element_text(size = 8))+
    theme(plot.title.position = "plot",
          plot.title = element_text(hjust = 0.5, size = 18, face = 'bold', color = "#525252")) +
    scale_x_discrete(labels = function(x) str_wrap(x, width = 40))+
    scale_fill_manual(values = colores_plot)+
    coord_flip()
  
}

## Función gráfico de barras AGRUPADO para df caracterizacion
plot_barras_agrupado <- function(x, col, group, xlab, ylab, leyenda = "", titulo = "") {
  col <- enquo(col)
  group <- enquo(group)
  
  data <- x %>%
    filter(autoriza_datos == "Acepto") %>% 
    count(!!group, !!col) %>% 
    mutate(perc = percent(n/sum(n), 0.1))
  
  data %>% 
    ggplot(aes(x = !!col, 
               y= n, 
               fill = !!group, 
               label = paste(perc,"\n",n," "))) + 
    geom_col(position = "dodge")+
    geom_text(vjust = 0.5, hjust = -0.2 ,size = 4,position = position_dodge(width = 1))+
    scale_y_continuous(limits = c(0, max(data$n)*1.1))+
    labs(x = xlab, y = ylab, title = str_wrap(titulo, width = 30))+ 
    theme(plot.title = element_text(size=15, face='bold', color="#525252", hjust=0.5))+
    guides(fill = guide_legend(title = leyenda, label.position = "right"
                               , nrow = 2, label.theme = element_text(size = 12)))+
    theme(legend.position = "bottom",
          axis.text.y = element_text(size = 13),
          axis.text.x = element_text(size = 13)) +
    theme(axis.text.y = element_text(size = 12))+
    theme(axis.text.x = element_text(size = 8))+
    theme(plot.title.position = "plot",
          plot.title = element_text(hjust = 0.5, size = 14, face = 'bold', color = "#525252")) +
    scale_x_discrete(labels = function(x) str_wrap(x, width = 25))+
    scale_fill_manual(values = colores_plot)+
    coord_flip()
  
}


plot_barras_prom <- function(x, col, xlab, ylab, titulo = "", top = NULL) {
  
  col <- enquo(col)
  
  if (is.null(top)) {
    top <- 11
  }
  
  data <- x %>%  
    filter(autoriza_datos == "Si") %>% 
    group_by(!!col) %>%
    summarise(promedio_general = round(mean(c_across(starts_with("valor")), na.rm = TRUE), 1)) %>%
    ungroup()
  
  data %>% 
    arrange(desc(promedio_general)) %>% 
    slice(1:top) %>% 
    ggplot(aes(x = !!col, 
               y= promedio_general, 
               fill = !!col, 
               label = promedio_general)) + 
    geom_col()+
    geom_text(vjust = 0.5, hjust = -0.5, size = 4,position = position_dodge(width = 1))+
    scale_y_continuous(limits = c(0, max(data$promedio_general)*1.1))+
    labs(x = xlab, y = ylab, title = str_wrap(titulo, width = 30)) +
    theme(plot.title = element_text(size=15, face='bold', color="#525252", hjust=0.5))+
    theme(legend.position="none")+
    theme(axis.text.y = element_text(size = 14))+
    theme(axis.text.x = element_text(size = 8))+
    theme(plot.title.position = "plot",
          plot.title = element_text(hjust = 0.5, size = 14, face = 'bold', color = "#525252")) +
    scale_x_discrete(labels = function(x) str_wrap(x, width = 25))+
    scale_fill_manual(values = colores_plot)+
    coord_flip()
  
}


categorica_1var <- function(x, cat1, rename, encabezado = NULL, title = NULL, wrap_width = NULL) {
  cat1 <- enquo(cat1)
  
    if (is.null(wrap_width)) {
    wrap_width <- 100
    }
  
  table <- x %>% 
    #filter(autoriza_datos == "Acepto") %>% 
    count(!!cat1) %>% 
    adorn_totals(where = "row", name = "Total General") %>%
    rename('{rename}' := !!cat1, "Cantidad" = n) %>% 
    mutate('{rename}' := str_wrap(!!sym(rename), width = wrap_width)) %>%
    ftable(encabezado, title)
  
  return(table)
    
}

categorica_2var <- function(x, cat1, cat2, rename, encabezado = NULL, title = NULL, label_width = NULL) {
  cat1 <- enquo(cat1)
  cat2 <- enquo(cat2)
  
  table <- x %>% 
    filter(autoriza_datos == "Acepto") %>% 
    count(!!cat1, !!cat2) %>% 
    rbind(
      x %>% 
        filter(!is.na(!!cat2)) %>% 
        count(!!cat2) %>% 
        mutate(!!cat1 := "Total General")
    ) %>% 
    group_by(!!cat1) %>% 
    #mutate(p = n/sum(n)) %>% 
    #filter (p >= 0.0005) %>% 
    #select(-n) %>% 
    pivot_wider(names_from = !!cat2, values_from = n, values_fill = 0) %>%
    adorn_totals(where = "col", name = "Total General") %>%
    #mutate(across(where(is.numeric), ~ percent(.x, 0.01, decimal.mark = ","))) %>% 
    rename("{rename}" := !!cat1)
  
      if (is.null(label_width)) {
    label_width <- 10
      
  }
  
  # Personalizar el tamaño de las etiquetas de columna
  colnames(table) <- str_wrap(colnames(table), width = label_width)
  
  table <- table %>%  ftable(encabezado, title)
  
  return(table)
}

categorica_2var_escala <- function(x, cat1, cat2, rename, encabezado = NULL, title = NULL, label_width = NULL) {
  cat1 <- enquo(cat1)
  cat2 <- enquo(cat2)
  
  # Definir el orden fijo de las categorías
  orden_categorias <- c("Excelente", "Muy bueno", "Bueno", "Aceptable", "Por mejorar")
  
  table <- x %>% 
    filter(autoriza_datos == "Acepto") %>% 
    count(!!cat1, !!cat2) %>% 
    rbind(
      x %>% 
        filter(!is.na(!!cat2)) %>% 
        count(!!cat2) %>% 
        mutate(!!cat1 := "Total General")
    ) %>% 
    group_by(!!cat1) %>% 
    pivot_wider(names_from = !!cat2, values_from = n, values_fill = 0) %>%
    # Asegurar que todas las categorías estén presentes y en el orden correcto
    mutate(across(all_of(orden_categorias), ~if_else(is.na(.), 0, .))) %>%
    select(1, all_of(orden_categorias), everything()) %>%
    adorn_totals(where = "col", name = "Total General") %>%
    rename("{rename}" := !!cat1)
  
  if (is.null(label_width)) {
    label_width <- 10
  }
  
  table <- table %>%  ftable(encabezado, title)
  
  return(table)
}

categorica_vinculacion_modalidad <- function(x, cat1, cat2, rename, encabezado = NULL, title = NULL, label_width = NULL) {
  cat1 <- enquo(cat1)
  cat2 <- enquo(cat2)
  
  # Definir el orden fijo de las categorías
  orden_categorias <- c("Contrato de prestación de servicios", "Resolución de incentivos", "Otra")
  
  table <- x %>% 
    filter(autoriza_datos == "Acepto") %>% 
    count(!!cat1, !!cat2) %>% 
    rbind(
      x %>% 
        filter(!is.na(!!cat2)) %>% 
        count(!!cat2) %>% 
        mutate(!!cat1 := "Total General")
    ) %>% 
    group_by(!!cat1) %>% 
    pivot_wider(names_from = !!cat2, values_from = n, values_fill = 0) %>%
    # Asegurar que todas las categorías estén presentes y en el orden correcto
    mutate(across(all_of(orden_categorias), ~if_else(is.na(.), 0, .))) %>%
    select(1, all_of(orden_categorias), everything()) %>%
    adorn_totals(where = "col", name = "Total General") %>%
    rename("{rename}" := !!cat1)
  
  if (is.null(label_width)) {
    label_width <- 10
  }
  
  table <- table %>%  ftable(encabezado, title)
  
  return(table)
}

categorica_2varp <- function(x, cat1, cat2, rename, encabezado = NULL, title = NULL, label_width = NULL) {
  cat1 <- enquo(cat1)
  cat2 <- enquo(cat2)
  
  table <- x %>% 
    filter(autoriza_datos == "Acepto") %>% 
    count(!!cat1, !!cat2) %>% 
    rbind(
      x %>% 
        filter(!is.na(!!cat2)) %>% 
        count(!!cat2) %>% 
        mutate(!!cat1 := "Total General")
    ) %>% 
    group_by(!!cat1) %>% 
    mutate(p = n/sum(n)) %>% 
    #filter (p >= 0.0005) %>% 
    select(-n) %>% 
    pivot_wider(names_from = !!cat2, values_from = p, values_fill = 0) %>% 
    adorn_totals(where = "col", name = "Total General") %>%
    mutate(across(where(is.numeric), ~ percent(.x, 0.1, decimal.mark = ","))) %>% 
    rename("{rename}" := !!cat1)
  
      if (is.null(label_width)) {
    label_width <- 10
      
  }
  
  # Personalizar el tamaño de las etiquetas de columna
  colnames(table) <- str_wrap(colnames(table), width = label_width)
  
  table <- table %>%  ftable(encabezado, title)
  
  return(table)
}

wrap_text <- function(x, width) {
  sapply(x, function(y) {
    paste(strwrap(y, width = width), collapse = "\n")
  })
}

tabla_prom <- function(x, col, rename, encabezado = NULL, title = NULL, wrap_width = NULL) {
  
  col <- enquo(col)
  
  if (is.null(wrap_width)) {
    wrap_width <- 100
  }
  
  table <- x %>% 
  filter(autoriza_datos == "Acepto") %>% 
  group_by(!!col) %>%
  summarise(promedio_general = round(mean(c_across(starts_with("valor")), na.rm = TRUE), 1)) %>%
  ungroup() %>% 
  #arrange(desc(promedio_general)) %>% 
  rename("{rename}" := !!col,
         "Promedio" = promedio_general) %>% 
  as.data.frame()  
  
  formatted_table <- ftable(table, encabezado, title) %>% 
  bg(i = nrow_part(.), bg = "white") %>%
  bg(i = nrow_part(.), j = 1, bg = "#D9D9D9") %>%
  color(i = nrow_part(.), color = "black") %>%
  bold(i = nrow_part(.), bold = FALSE)
  
  return(formatted_table)
  
}
```

```{r}

calidad_2024 <- calidad_2024 %>% 
  distinct()


calidad_2024 <- calidad_2024 %>% 
  clean_names()

calidad_2024 <- calidad_2024 %>% 
  mutate(hora_de_finalizacion = as.Date(hora_de_finalizacion, origin = "1899-12-30")) %>% 
  mutate(mesdili = month(hora_de_finalizacion, label = TRUE, abbr = FALSE),
         mesdili = str_to_title(mesdili)) %>% 
  mutate(anodili = year(hora_de_finalizacion))

calidad_2024 <- calidad_2024 %>% 
  rename(tipo_de_usuario = por_favor_seleccione_segun_corresponda)

calidad_2024 <- calidad_2024 %>% 
  rename(facultad =  por_favor_seleccione_su_facultad_segun_corresponda)

calidad_2024 <- calidad_2024 %>% 
  mutate(facultad = recode(facultad,
                           "FFacultad de Humanidades" = "Facultad de Humanidades"))
 # gar<- gar%>%
 #   filter(anodili %in% params$anio)
```


<!-- Eliminamos duplicados -->

```{r}

# gar <- gar[!duplicated(gar[c("correo_electronico")]), ]
# 
# duplicados <- gar[duplicated(gar$correo_electronico), ]
# 
# print(duplicados)
```

```{r}
texto <-if (params$semestre == 1) {
  "en el primer semestre del año 2024 (2024 - I)"
} else if (params$semestre == 2){
  "en el segundo semestre del año 2024 (2024 - II)"
} else if (params$semestre == 3){
  "en el primer y segundo semestre del año 2024 (2024 - I & II)"
}


```


```{r}
total <- calidad_2024 %>% count() %>% pull() 
```


El siguiente informe de la encuesta realizada por parte de la Subdirección de Admisiones y Registro realizadas **`r texto`**  fue respondida por **`r total`** personas, esta encuesta se realiza para analizar y evaluar la efectividad de las estrategias, identificar tendencias y tomar decisiones informadas.


# Tipo de población

La población que se acerca a la Subdirección de Admisiones y Registro para solicitar algún servicio o información se categoriza según el tipo de usuario y la facultad de la universidad a la que pertenece.

## Tipo de usuario

### Tabla
```{r}

calidad_2024 %>% 
  #mutate(tipo_de_usuario = factor(tipo_de_usuario, levels = c ("Estudiante de pregrado", "Estudiante de posgrado", "Egresado de pregrado", "Egresado de posgrado", "Usuario externo", "Otro"), ordered = TRUE)) %>% 
  categorica_1var(tipo_de_usuario, "Tipo de usuario")
```

### Gráfica
```{r}
calidad_2024 %>%
  plot_barras(tipo_de_usuario, "", "", "Tipo de usuario")
```


```{r}

if (params$rendered_by_shiny)
  shiny::setProgress(0.25)

```

## Facultad

Se muestra la distribución de los encuestados en las diferentes facultades de la UPN.

## Tabla
```{r}
calidad_2024 %>% 
  categorica_1var(facultad, "Facultad a la que pertenece")
```

## Gráfica

```{r}
calidad_2024 %>%
  plot_barras(facultad, "", "", "Facultad")
```

Las preguntas de la encuesta se formularon con el objetivo de evaluar el nivel de satisfacción de la población, con respecto a la atención recibida de parte de la Subdirección.


## ¿Cómo califica su experiencia en la Subdirección de Admisiones y Registro?

### Tabla
```{r}
calidad_2024 %>%
  mutate(como_califica_su_experiencia_en_la_subdireccion_de_admisiones_y_registro = factor(como_califica_su_experiencia_en_la_subdireccion_de_admisiones_y_registro, levels = c("Excelente", "Buena", "Regular", "Mala"), ordered = TRUE)) %>%
  categorica_1var(como_califica_su_experiencia_en_la_subdireccion_de_admisiones_y_registro, "Nombre")

```

### Gráfica

```{r}
calidad_2024 %>%
  mutate(como_califica_su_experiencia_en_la_subdireccion_de_admisiones_y_registro = factor(como_califica_su_experiencia_en_la_subdireccion_de_admisiones_y_registro, levels = c("Mala", "Regular", "Buena", "Excelente"), ordered = TRUE)) %>%
  plot_barras(como_califica_su_experiencia_en_la_subdireccion_de_admisiones_y_registro, "", "", "")

```

```{r}

if (params$rendered_by_shiny)
  shiny::setProgress(0.50)

```
## ¿El tiempo de respuesta a su solicitud fue oportuna?

### Tabla
```{r}
calidad_2024 %>%
    categorica_1var(el_tiempo_de_respuesta_a_su_solicitud_fue_oportuna, "Calificación")

```

### Gráfica

```{r}
calidad_2024 %>%
  mutate(el_tiempo_de_respuesta_a_su_solicitud_fue_oportuna = factor(el_tiempo_de_respuesta_a_su_solicitud_fue_oportuna, levels = c("N/S N/R: No sabe / No Responde", "5. Totalmente de acuerdo", "4. De acuerdo", "3. Indiferente", "2. En desacuerdo", "1. Totalmente en desacuerdo"), ordered = TRUE)) %>%
  plot_barras(el_tiempo_de_respuesta_a_su_solicitud_fue_oportuna, "", "", "")

```

## ¿El funcionario de la Subdirección de Admisiones y Registro que atendió su solicitud conoce y da a conocer los procedimientos?

El funcionario de la Subdirección de Admisiones y Registro que atendió su solicitud conoce y da a conocer los procedimientos de forma amable, adecuada, clara y oportuna.

### Tabla
```{r}
calidad_2024 %>% 
  categorica_1var(el_funcionario_de_la_subdireccion_de_admisiones_y_registro_que_atendio_su_solicitud_conoce_y_da_a_conocer_los_procedimientos_de_forma_amable_adecuada_clara_y_oportuna, "Calificación")
```

### Gráfica

```{r}
calidad_2024 %>%
  mutate(el_funcionario_de_la_subdireccion_de_admisiones_y_registro_que_atendio_su_solicitud_conoce_y_da_a_conocer_los_procedimientos_de_forma_amable_adecuada_clara_y_oportuna = factor(el_funcionario_de_la_subdireccion_de_admisiones_y_registro_que_atendio_su_solicitud_conoce_y_da_a_conocer_los_procedimientos_de_forma_amable_adecuada_clara_y_oportuna, levels = c("N/S N/R: No sabe / No Responde", "5. Totalmente de acuerdo", "4. De acuerdo", "3. Indiferente", "2. En desacuerdo", "1. Totalmente en desacuerdo"), ordered = TRUE)) %>%
  plot_barras(el_funcionario_de_la_subdireccion_de_admisiones_y_registro_que_atendio_su_solicitud_conoce_y_da_a_conocer_los_procedimientos_de_forma_amable_adecuada_clara_y_oportuna, "", "", "")

```

## ¿La atención brindada por la Subdirección de Admisiones y Registro respondió a su requerimiento?

### Tabla
```{r}
calidad_2024 %>% 
  categorica_1var(la_atencion_brindada_por_la_subdireccion_de_admisiones_y_registro_respondio_a_su_requerimiento, "Calificación")
```

### Gráfica

```{r}
calidad_2024 %>%
  mutate(la_atencion_brindada_por_la_subdireccion_de_admisiones_y_registro_respondio_a_su_requerimiento = factor(la_atencion_brindada_por_la_subdireccion_de_admisiones_y_registro_respondio_a_su_requerimiento, levels = c("N/S N/R: No sabe / No Responde", "5. Totalmente de acuerdo", "4. De acuerdo", "3. Indiferente", "2. En desacuerdo", "1. Totalmente en desacuerdo"), ordered = TRUE)) %>%
  plot_barras(la_atencion_brindada_por_la_subdireccion_de_admisiones_y_registro_respondio_a_su_requerimiento, "", "", "")

```

```{r}

if (params$rendered_by_shiny)
  shiny::setProgress(0.75)

```

## ¿El sitio web institucional de la Subdirección de Admisiones y Registro le permite mantenerse informado sobre temas de su interés?

Tabla
```{r}
calidad_2024 %>%
  categorica_1var(el_sitio_web_institucional_de_la_subdireccion_de_admisiones_y_registro_le_permite_mantenerse_informado_sobre_temas_de_su_interes, "Calificación")
```

### Gráfica

```{r}
calidad_2024 %>%
  mutate(el_sitio_web_institucional_de_la_subdireccion_de_admisiones_y_registro_le_permite_mantenerse_informado_sobre_temas_de_su_interes = factor(el_sitio_web_institucional_de_la_subdireccion_de_admisiones_y_registro_le_permite_mantenerse_informado_sobre_temas_de_su_interes, levels = c("N/S N/R: No sabe / No Responde", "5. Totalmente de acuerdo", "4. De acuerdo", "3. Indiferente", "2. En desacuerdo", "1. Totalmente en desacuerdo"), ordered = TRUE)) %>%
  plot_barras(el_sitio_web_institucional_de_la_subdireccion_de_admisiones_y_registro_le_permite_mantenerse_informado_sobre_temas_de_su_interes, "", "", "")

```

```{r}

if (params$rendered_by_shiny)
  shiny::setProgress(1)

```
