---
title: "ENCUESTA DE EVALUACIÓN DE LAS SALAS DE CÓMPUTO Y RECURSOS TECNOLÓGICOS"
author: "Oficina de Desarrollo y Planeación"
output:
  html_document:
    fig_height: 7
    fig_width: 10
    highlight: tango
    keep_md: no
    number_sections: no
    theme: cerulean
    toc: yes
    css: "corp-styles.css"
    toc_depth: 4
    toc_float:
      collapsed: no
      smooth_scroll: yes
  word_document:
    toc: yes
    toc_depth: '4'
params:
  anio: NA
  semestre: NA
  rendered_by_shiny: no
subtitle: Universidad Pedagógica Nacional
editor_options:
  chunk_output_type: inline
---

<div>
<img src="https://estilos.upn.edu.co/userfiles/footer/footer.svg" alt="UPN" class="watermark">
</div>

\newpage

```{r setup, include=FALSE}
knitr::opts_chunk$set(
	echo = FALSE,
	message = FALSE,
	warning = FALSE,
	dpi = 300	)

library(openxlsx)
library(tidyverse)
library(janitor)
library(flextable)
library(scales)
library(lubridate)
library(forcats)

colores_plot <- c(#"#2171b5",
                                              "#4292c6","#74a9cf",
                                              "#41b6c4","#7fcdbb",#"#238b45","#41ab5d",
                                              "#78c679","#c7e9b4","#edf8b1","#fee391","#fec44f",
                                              "#fe9929","#ec7014")


salas <- read.xlsx("Encuesta de Evaluación de las Salas de Cómputo y Recursos Tecnológicos(1-262).xlsx")

# ciarp_s <-  if(params$semestre == 1){
#   ciarp_s20231
# } else if (params$semestre == 2){
#   ciarp_s20232
# } else if (params$semestre == 3){
#   ciarp_s
#

```

```{r}

ftable <- function(x, encabezado = NULL, title = NULL) {
  
  table <- x %>% 
    flextable() %>% 
    set_caption(caption = title) %>%
    align(part = "header", align = "center") %>% 
    align(j = 2:ncol_keys(.), align = "center") %>% 
    bg(part = "header", bg = "#2c7fb8") %>% 
    color(part = "header", color = "white") %>% 
    bg(j = 1, bg = "#D9D9D9") %>% 
    bg(i = nrow_part(.), bg = "#2c7fb8") %>%
    bold(part = "header") %>% 
    bold(i = nrow_part(.)) %>%
    color(i = nrow_part(.), color = "white") %>%
    border(part = "all", border = fp_border_default(color="black", width = 1)) %>% 
    autofit() %>%
    fit_to_width(max_width = 8.5)
  
  if (!is.null(encabezado)) {
    table <- table %>% 
      add_header_row(colwidths = ncol_keys(.), values = encabezado)
  }
  
  return(table)
    
}


plot_donas <- function(x, col, titulo = "") {
  
  col <- enquo(col)
  
  data <- x %>%
    count(!!col) %>% 
    mutate(porcentaje = n / sum(n),
           ymax = cumsum(porcentaje),
           ymin = c(0, head(ymax, n = -1)),
           labelpos = (ymax + ymin) / 2,
           labelname = paste(n,"\n",percent(porcentaje, 0.1)))
  #filter(porcentaje >= 0.005)
  
  ggplot(data, aes(ymax = ymax, ymin = ymin, xmax = 10, xmin = 1, fill = !!col)) +
    geom_rect() +
    geom_text(aes(x = -1.5, y = labelpos, label = labelname), size = 5, color = "black", fontface = "bold") +
    labs(title = str_wrap(titulo, width = 30)) +
    scale_fill_manual(values = colores_plot) +
    coord_polar(theta = "y") +
    xlim(c(20, -10)) +
    theme_void() +
    theme(plot.title.position = "plot",
          plot.title = element_text(hjust = 0.5, size = 18, face = 'bold', color = "#525252")) +
    guides(fill = guide_legend(title = "", label.position = "right",
                               label.theme = element_text(size = 18)))
}

## Función gráfico de barras para df caracterizacion
plot_barras <- function(x, col, xlab, ylab, titulo = "", top = NULL) {
  col <- enquo(col)
  
  data <- x %>%
    count(!!col )%>% 
    mutate(perc = percent(n/sum(n), 0.1))
  
  if (is.null(top)) {
    top <- 11
  }
  
  data %>% 
    arrange(desc(n)) %>% 
    slice(1:top) %>% 
    ggplot(aes(x = !!col, 
               y= n, 
               fill = !!col, 
               label = paste(perc,"\n",n," "))) + 
    geom_col()+
    geom_text(vjust = 0.5, hjust = -0.1, size = 4,position = position_dodge(width = 1))+
    scale_y_continuous(limits = c(0, max(data$n)*1.1))+
    labs(x = xlab, y = ylab, title = str_wrap(titulo, width = 30)) +
    theme(legend.position="none")+
    theme(axis.text.y = element_text(size = 14))+
    theme(axis.text.x = element_text(size = 8))+
    theme(plot.title.position = "plot",
          plot.title = element_text(hjust = 0.5, size = 18, face = 'bold', color = "#525252")) +
    scale_x_discrete(labels = function(x) str_wrap(x, width = 40))+
    scale_fill_manual(values = colores_plot) +
    coord_flip()
  
}

## Función gráfico de barras AGRUPADO para df caracterizacion
plot_barras_agrupado <- function(x, col, group, xlab, ylab, leyenda = "", titulo = "") {
  col <- enquo(col)
  group <- enquo(group)
  
  data <- x %>%
    count(!!group, !!col) %>% 
    mutate(perc = percent(n/sum(n), 0.1))
  
  data %>% 
    ggplot(aes(x = !!col, 
               y= n, 
               fill = !!group, 
               label = paste(perc,"\n",n," "))) + 
    geom_col(position = "dodge")+
    geom_text(vjust = 0.5, hjust = -0.2 ,size = 4,position = position_dodge(width = 1))+
    scale_y_continuous(limits = c(0, max(data$n)*1.1))+
    labs(x = xlab, y = ylab, title = str_wrap(titulo, width = 30))+ 
    theme(plot.title = element_text(size=15, face='bold', color="#525252", hjust=0.5))+
    guides(fill = guide_legend(title = leyenda, label.position = "right"
                               , nrow = 2, label.theme = element_text(size = 12)))+
    theme(legend.position = "bottom",
          axis.text.y = element_text(size = 13),
          axis.text.x = element_text(size = 13)) +
    theme(axis.text.y = element_text(size = 12))+
    theme(axis.text.x = element_text(size = 8))+
    theme(plot.title.position = "plot",
          plot.title = element_text(hjust = 0.5, size = 14, face = 'bold', color = "#525252")) +
    scale_x_discrete(labels = function(x) str_wrap(x, width = 25))+
    scale_fill_manual(values = colores_plot) +
    coord_flip()
  
}


categorica_1var <- function(x, cat1, rename, encabezado = NULL, title = NULL, wrap_width = NULL) {
  cat1 <- enquo(cat1)
  
    if (is.null(wrap_width)) {
    wrap_width <- 100
    }
  
  table <- x %>% 
    count(!!cat1) %>% 
    adorn_totals(where = "row", name = "Total General") %>%
    rename('{rename}' := !!cat1, "Cantidad" = n) %>% 
    mutate('{rename}' := str_wrap(!!sym(rename), width = wrap_width)) %>%
    ftable(encabezado, title)
  
  return(table)
    
}

categorica_2var <- function(x, cat1, cat2, rename, encabezado = NULL, title = NULL, label_width = NULL) {
  cat1 <- enquo(cat1)
  cat2 <- enquo(cat2)
  
  table <- x %>% 
    count(!!cat1, !!cat2) %>% 
    rbind(
      x %>% 
        filter(!is.na(!!cat2)) %>% 
        count(!!cat2) %>% 
        mutate(!!cat1 := "Total General")
    ) %>% 
    group_by(!!cat1) %>% 
    #mutate(p = n/sum(n)) %>% 
    #filter (p >= 0.0005) %>% 
    #select(-n) %>% 
    pivot_wider(names_from = !!cat2, values_from = n, values_fill = 0) %>%
    adorn_totals(where = "col", name = "Total General") %>%
    #mutate(across(where(is.numeric), ~ percent(.x, 0.01, decimal.mark = ","))) %>% 
    rename("{rename}" := !!cat1)
  
      if (is.null(label_width)) {
    label_width <- 10
      
  }
  
  # Personalizar el tamaño de las etiquetas de columna
  colnames(table) <- str_wrap(colnames(table), width = label_width)
  
  table <- table %>%  ftable(encabezado, title)
  
  return(table)
}


categorica_2varp <- function(x, cat1, cat2, rename, encabezado = NULL, title = NULL, label_width = NULL) {
  cat1 <- enquo(cat1)
  cat2 <- enquo(cat2)
  
  table <- x %>% 
    count(!!cat1, !!cat2) %>% 
    rbind(
      x %>% 
        filter(!is.na(!!cat2)) %>% 
        count(!!cat2) %>% 
        mutate(!!cat1 := "Total General")
    ) %>% 
    group_by(!!cat1) %>% 
    mutate(p = n/sum(n)) %>% 
    #filter (p >= 0.0005) %>% 
    select(-n) %>% 
    pivot_wider(names_from = !!cat2, values_from = p, values_fill = 0) %>% 
    adorn_totals(where = "col", name = "Total General") %>%
    mutate(across(where(is.numeric), ~ percent(.x, 0.1, decimal.mark = ","))) %>% 
    rename("{rename}" := !!cat1)
  
      if (is.null(label_width)) {
    label_width <- 10
      
  }
  
  # Personalizar el tamaño de las etiquetas de columna
  colnames(table) <- str_wrap(colnames(table), width = label_width)
  
  table <- table %>%  ftable(encabezado, title)
  
  return(table)
}

wrap_text <- function(x, width) {
  sapply(x, function(y) {
    paste(strwrap(y, width = width), collapse = "\n")
  })
}


tabla_prom_1var <- function(x, col, col_promedio,rename, encabezado = NULL, title = NULL, wrap_width = NULL) {
  
  col <- enquo(col)
  col_promedio <- enquo(col_promedio)
  
  if (is.null(wrap_width)) {
    wrap_width <- 100
  }
  
  table <- x %>% 
  group_by(!!col) %>%
  summarise(promedio_general = round(mean(!!col_promedio), 1)) %>%
  ungroup() %>% 
  #arrange(desc(promedio_general)) %>% 
  rename("{rename}" := !!col,
         "Promedio" = promedio_general) %>% 
  as.data.frame()  
  
  formatted_table <- ftable(table, encabezado, title) %>% 
  bg(i = nrow_part(.), bg = "white") %>%
  bg(i = nrow_part(.), j = 1, bg = "#D9D9D9") %>%
  color(i = nrow_part(.), color = "black") %>%
  bold(i = nrow_part(.), bold = FALSE)
  
  return(formatted_table)
  
}

plot_barras_prom_1var <- function(x, col,col_promedio, xlab, ylab, titulo = "", top = NULL) {
  
  col <- enquo(col)
  col_promedio <- enquo(col_promedio)
  
  if (is.null(top)) {
    top <- 11
  }
  
  data <- x %>%  
    group_by(!!col) %>%
    summarise(promedio_general = round(mean(!!col_promedio), 1)) %>%
    ungroup()
  
  data %>% 
    arrange(desc(promedio_general)) %>% 
    slice(1:top) %>% 
    ggplot(aes(x = !!col, 
               y= promedio_general, 
               fill = !!col, 
               label = promedio_general)) + 
    geom_col()+
    geom_text(vjust = 0.5, hjust = -0.5, size = 4,position = position_dodge(width = 1))+
    scale_y_continuous(limits = c(0, max(data$promedio_general)*1.1))+
    labs(x = xlab, y = ylab, title = str_wrap(titulo, width = 30)) +
    theme(plot.title = element_text(size=15, face='bold', color="#525252", hjust=0.5))+
    theme(legend.position="none")+
    theme(axis.text.y = element_text(size = 14))+
    theme(axis.text.x = element_text(size = 8))+
    theme(plot.title.position = "plot",
          plot.title = element_text(hjust = 0.5, size = 14, face = 'bold', color = "#525252")) +
    scale_x_discrete(labels = function(x) str_wrap(x, width = 25))+
    scale_fill_manual(values = colores_plot)+
    coord_flip()
  
}

tabla_prom <- function(x, col, rename, encabezado = NULL, title = NULL, wrap_width = NULL) {
  
  col <- enquo(col)
  
  if (is.null(wrap_width)) {
    wrap_width <- 100
  }
  
  table <- x %>% 
  group_by(!!col) %>%
  summarise(promedio_general = round(mean(c_across(starts_with("valor")), na.rm = TRUE), 1)) %>%
  ungroup() %>% 
  #arrange(desc(promedio_general)) %>% 
  rename("{rename}" := !!col,
         "Promedio" = promedio_general) %>% 
  as.data.frame()  
  
  formatted_table <- ftable(table, encabezado, title) %>% 
  bg(i = nrow_part(.), bg = "white") %>%
  bg(i = nrow_part(.), j = 1, bg = "#D9D9D9") %>%
  color(i = nrow_part(.), color = "black") %>%
  bold(i = nrow_part(.), bold = FALSE)
  
  return(formatted_table)
  
}

plot_barras_prom <- function(x, col, xlab, ylab, titulo = "", top = NULL) {
  
  col <- enquo(col)
  
  if (is.null(top)) {
    top <- 11
  }
  
  data <- x %>%  
    group_by(!!col) %>%
    summarise(promedio_general = round(mean(c_across(starts_with("valor")), na.rm = TRUE), 1)) %>%
    ungroup()
  
  data %>% 
    arrange(desc(promedio_general)) %>% 
    slice(1:top) %>% 
    ggplot(aes(x = !!col, 
               y= promedio_general, 
               fill = !!col, 
               label = promedio_general)) + 
    geom_col()+
    geom_text(vjust = 0.5, hjust = -0.5, size = 4,position = position_dodge(width = 1))+
    scale_y_continuous(limits = c(0, max(data$promedio_general)*1.1))+
    labs(x = xlab, y = ylab, title = str_wrap(titulo, width = 30)) +
    theme(plot.title = element_text(size=15, face='bold', color="#525252", hjust=0.5))+
    theme(legend.position="none")+
    theme(axis.text.y = element_text(size = 14))+
    theme(axis.text.x = element_text(size = 8))+
    theme(plot.title.position = "plot",
          plot.title = element_text(hjust = 0.5, size = 14, face = 'bold', color = "#525252")) +
    scale_x_discrete(labels = function(x) str_wrap(x, width = 25))+
    scale_fill_manual(values = colores_plot)+
    coord_flip()
  
}

```

```{r}

salas <- salas %>% 
  distinct()

salas <- salas %>% 
  clean_names()

salas <- salas %>% 
  mutate(hora_de_finalizacion = as.Date(hora_de_finalizacion, origin = "1899-12-30")) %>% 
  mutate(mesdili = month(hora_de_finalizacion, label = TRUE, abbr = FALSE),
         mesdili = str_to_title(mesdili)) %>% 
  mutate(anodili = year(hora_de_finalizacion))


salas <- salas %>%
    mutate(como_calificaria_la_limpieza_e_higiene_de_las_salas_de_computo =
           trimws(como_calificaria_la_limpieza_e_higiene_de_las_salas_de_computo)) 

salas <- salas %>% 
  mutate(dependencia = case_when(
    dependencia %in% c("IPN", "INSTITUTO PEDAGÓGICO NACIONAL") ~ "Instituto Pedagógico Nacional",
    dependencia == "CENTRO DE LENGUAS" ~ "Centro de lenguas",
    TRUE ~ dependencia))

salas <- salas %>% 
  mutate(como_describiria_el_estado_de_los_equipos_de_computo_computadores_teclados_ratones_etc = trimws(
    como_describiria_el_estado_de_los_equipos_de_computo_computadores_teclados_ratones_etc)) %>% 
  mutate(la_ventilacion_e_iluminacion_de_las_salas_de_computo_le_parece_adecuada = trimws(
    la_ventilacion_e_iluminacion_de_las_salas_de_computo_le_parece_adecuada)) %>% 
  mutate(los_recursos_disponibles_para_clases_virtuales_camaras_microfonos_acceso_a_internet_como_los_describiria =
  trimws(los_recursos_disponibles_para_clases_virtuales_camaras_microfonos_acceso_a_internet_como_los_describiria)) %>%
  mutate(considera_que_hay_suficientes_elementos_basicos_de_salud_botiquin_extintor_rutas_de_evacuacion_etc_en_las_salas_de_computo = trimws(considera_que_hay_suficientes_elementos_basicos_de_salud_botiquin_extintor_rutas_de_evacuacion_etc_en_las_salas_de_computo)) %>% 
  mutate(la_infraestructura_paredes_techos_piso_de_las_salas_de_computo_esta_en_buen_estado = trimws(
    la_infraestructura_paredes_techos_piso_de_las_salas_de_computo_esta_en_buen_estado)) %>% 
  mutate(las_mesas_y_sillas_para_los_estudiantes_en_las_salas_de_computo_son_comodas_y_funcionales = trimws(
    las_mesas_y_sillas_para_los_estudiantes_en_las_salas_de_computo_son_comodas_y_funcionales)) %>% 
  mutate(en_general_mi_nivel_de_satisfaccion_con_las_salas_de_computo_es = trimws(
    en_general_mi_nivel_de_satisfaccion_con_las_salas_de_computo_es))

salas_num <- salas %>%
  mutate(
    en_general_mi_nivel_de_satisfaccion_con_las_salas_de_computo_es = case_when(
      en_general_mi_nivel_de_satisfaccion_con_las_salas_de_computo_es == "Totalmente satisfecho" ~ "4",
      en_general_mi_nivel_de_satisfaccion_con_las_salas_de_computo_es == "Satisfecho" ~ "3",
      en_general_mi_nivel_de_satisfaccion_con_las_salas_de_computo_es == "Poco satisfecho" ~ "2",
      en_general_mi_nivel_de_satisfaccion_con_las_salas_de_computo_es == "Insatisfecho" ~ "1",
      TRUE ~ en_general_mi_nivel_de_satisfaccion_con_las_salas_de_computo_es),
    
    como_calificaria_la_limpieza_e_higiene_de_las_salas_de_computo = case_when(
      como_calificaria_la_limpieza_e_higiene_de_las_salas_de_computo == "Excelente" ~ "4",
      como_calificaria_la_limpieza_e_higiene_de_las_salas_de_computo == "Buena" ~ "3",
      como_calificaria_la_limpieza_e_higiene_de_las_salas_de_computo == "Regular" ~ "2",
      como_calificaria_la_limpieza_e_higiene_de_las_salas_de_computo == "Mala" ~ "1",
      TRUE ~ como_calificaria_la_limpieza_e_higiene_de_las_salas_de_computo),
    
    como_describiria_el_estado_de_los_equipos_de_computo_computadores_teclados_ratones_etc = case_when(
      como_describiria_el_estado_de_los_equipos_de_computo_computadores_teclados_ratones_etc == "Nuevos" ~ "4",
      como_describiria_el_estado_de_los_equipos_de_computo_computadores_teclados_ratones_etc == "Con un buen mantenimiento en general" ~ "3",
      como_describiria_el_estado_de_los_equipos_de_computo_computadores_teclados_ratones_etc == "Algo antiguos, pero funcionan bien" ~ "2",
      como_describiria_el_estado_de_los_equipos_de_computo_computadores_teclados_ratones_etc == "Obsoletos y con fallas" ~ "1",
      TRUE ~ como_describiria_el_estado_de_los_equipos_de_computo_computadores_teclados_ratones_etc),
    
    la_ventilacion_e_iluminacion_de_las_salas_de_computo_le_parece_adecuada = case_when(
      la_ventilacion_e_iluminacion_de_las_salas_de_computo_le_parece_adecuada == "Totalmente adecuada" ~ "4",
      la_ventilacion_e_iluminacion_de_las_salas_de_computo_le_parece_adecuada == "Aceptable" ~ "3",
      la_ventilacion_e_iluminacion_de_las_salas_de_computo_le_parece_adecuada == "Inadecuada" ~ "2",
      la_ventilacion_e_iluminacion_de_las_salas_de_computo_le_parece_adecuada == "Muy deficiente" ~ "1",
      TRUE ~ la_ventilacion_e_iluminacion_de_las_salas_de_computo_le_parece_adecuada),
    
    los_recursos_disponibles_para_clases_virtuales_camaras_microfonos_acceso_a_internet_como_los_describiria = case_when(
      los_recursos_disponibles_para_clases_virtuales_camaras_microfonos_acceso_a_internet_como_los_describiria == "Excelentes" ~ "4",
      los_recursos_disponibles_para_clases_virtuales_camaras_microfonos_acceso_a_internet_como_los_describiria == "Buenos" ~ "3",
      los_recursos_disponibles_para_clases_virtuales_camaras_microfonos_acceso_a_internet_como_los_describiria == "Insuficientes" ~ "2",
      los_recursos_disponibles_para_clases_virtuales_camaras_microfonos_acceso_a_internet_como_los_describiria == "Inexistentes" ~ "1",
      TRUE ~ los_recursos_disponibles_para_clases_virtuales_camaras_microfonos_acceso_a_internet_como_los_describiria),
    
    en_general_como_calificaria_la_atencion_al_usuario_por_parte_del_personal_de_las_salas_de_computo = case_when(
en_general_como_calificaria_la_atencion_al_usuario_por_parte_del_personal_de_las_salas_de_computo == "Excelente" ~ "4",
    en_general_como_calificaria_la_atencion_al_usuario_por_parte_del_personal_de_las_salas_de_computo == "Buena" ~ "3",
  en_general_como_calificaria_la_atencion_al_usuario_por_parte_del_personal_de_las_salas_de_computo == "Regular" ~ "2",
    en_general_como_calificaria_la_atencion_al_usuario_por_parte_del_personal_de_las_salas_de_computo == "Mala" ~ "1",
      TRUE ~ en_general_como_calificaria_la_atencion_al_usuario_por_parte_del_personal_de_las_salas_de_computo),
    
    considera_que_hay_suficientes_elementos_basicos_de_salud_botiquin_extintor_rutas_de_evacuacion_etc_en_las_salas_de_computo = case_when(
      considera_que_hay_suficientes_elementos_basicos_de_salud_botiquin_extintor_rutas_de_evacuacion_etc_en_las_salas_de_computo == "Totalmente equipadas" ~ "4",
      considera_que_hay_suficientes_elementos_basicos_de_salud_botiquin_extintor_rutas_de_evacuacion_etc_en_las_salas_de_computo == "Algunos elementos, pero se requieren más" ~ "3",
      considera_que_hay_suficientes_elementos_basicos_de_salud_botiquin_extintor_rutas_de_evacuacion_etc_en_las_salas_de_computo == "Totalmente insuficientes" ~ "2",
      considera_que_hay_suficientes_elementos_basicos_de_salud_botiquin_extintor_rutas_de_evacuacion_etc_en_las_salas_de_computo == "No existen" ~ "1",
      TRUE ~ considera_que_hay_suficientes_elementos_basicos_de_salud_botiquin_extintor_rutas_de_evacuacion_etc_en_las_salas_de_computo),
    
    la_infraestructura_paredes_techos_piso_de_las_salas_de_computo_esta_en_buen_estado = case_when(
      la_infraestructura_paredes_techos_piso_de_las_salas_de_computo_esta_en_buen_estado == "Sí, impecable" ~ "4",
      la_infraestructura_paredes_techos_piso_de_las_salas_de_computo_esta_en_buen_estado == "Aceptable, requiere algún mantenimiento" ~ "3",
      la_infraestructura_paredes_techos_piso_de_las_salas_de_computo_esta_en_buen_estado == "Regular, se evidencian fallas" ~ "2",
      la_infraestructura_paredes_techos_piso_de_las_salas_de_computo_esta_en_buen_estado == "Pésimo estado, muy deteriorada" ~ "1",
      TRUE ~ la_infraestructura_paredes_techos_piso_de_las_salas_de_computo_esta_en_buen_estado),
    
    las_mesas_y_sillas_para_los_estudiantes_en_las_salas_de_computo_son_comodas_y_funcionales = case_when(
  las_mesas_y_sillas_para_los_estudiantes_en_las_salas_de_computo_son_comodas_y_funcionales == "En buen estado" ~ "4",
      las_mesas_y_sillas_para_los_estudiantes_en_las_salas_de_computo_son_comodas_y_funcionales == "Medianamente cómodas y funcionales" ~ "3",
      las_mesas_y_sillas_para_los_estudiantes_en_las_salas_de_computo_son_comodas_y_funcionales == "Incómodas y en regular estado" ~ "2",
      las_mesas_y_sillas_para_los_estudiantes_en_las_salas_de_computo_son_comodas_y_funcionales == "En pésimo estado e incómodas" ~ "1",
      TRUE ~ las_mesas_y_sillas_para_los_estudiantes_en_las_salas_de_computo_son_comodas_y_funcionales))


salas_num <- salas_num %>%
  rename(
    valor1 = en_general_mi_nivel_de_satisfaccion_con_las_salas_de_computo_es,
    valor2 = como_calificaria_la_limpieza_e_higiene_de_las_salas_de_computo,
    valor3 = como_describiria_el_estado_de_los_equipos_de_computo_computadores_teclados_ratones_etc,
    valor4 = la_ventilacion_e_iluminacion_de_las_salas_de_computo_le_parece_adecuada,
    valor5 = los_recursos_disponibles_para_clases_virtuales_camaras_microfonos_acceso_a_internet_como_los_describiria,
    valor6 = en_general_como_calificaria_la_atencion_al_usuario_por_parte_del_personal_de_las_salas_de_computo,
    valor7 = considera_que_hay_suficientes_elementos_basicos_de_salud_botiquin_extintor_rutas_de_evacuacion_etc_en_las_salas_de_computo,
    valor8 = la_infraestructura_paredes_techos_piso_de_las_salas_de_computo_esta_en_buen_estado,
    valor9 = las_mesas_y_sillas_para_los_estudiantes_en_las_salas_de_computo_son_comodas_y_funcionales
  ) %>% 
  mutate(
    valor1 = as.numeric(valor1),
    valor2 = as.numeric(valor2),
    valor3 = as.numeric(valor3),
    valor4 = as.numeric(valor4),
    valor5 = as.numeric(valor5),
    valor6 = as.numeric(valor6),
    valor7 = as.numeric(valor7),
    valor8 = as.numeric(valor8),
    valor9 = as.numeric(valor9)
  )



```



```{r}
total <- salas %>% count() %>% pull()
```


La encuesta de evaluación de las salas de cómputo y recursos tecnológicos fue respondida por **`r total`** personas.

# Dependencia 

## Tabla

```{r}

salas %>% 
  categorica_1var(dependencia, "Dependencia")

```

## Gráfico

```{r}

salas %>% 
  plot_barras(dependencia, "", "", "")

```

# Sede

## Tabla

```{r}

salas %>% 
  categorica_1var(sede, "Sede")

```

## Gráfico

```{r}

salas %>% 
  plot_barras(sede, "", "", "")

```

# Edificio

## Tabla

```{r}

salas %>% 
  categorica_1var(edificio, "Edificio")

```

## Gráfico

```{r}

salas %>% 
  plot_barras(edificio, "", "", "")

```


```{r}

if (params$rendered_by_shiny)
  shiny::setProgress(0.25)

```


# Calificación y/o aporte por criterio de evaluación

Este apartado presenta un análisis detallado de las calificaciones y percepciones obtenidas en la evaluación de las salas de cómputo y recursos tecnológicos. Su objetivo es proporcionar una visión estructurada que permita identificar fortalezas, debilidades y oportunidades de mejora en los servicios ofrecidos.

## Nivel general de satisfacción con las salas

### Tabla

```{r}

salas %>% 
  mutate(en_general_mi_nivel_de_satisfaccion_con_las_salas_de_computo_es = factor(
  en_general_mi_nivel_de_satisfaccion_con_las_salas_de_computo_es, levels = c("Totalmente satisfecho", "Satisfecho",
                                                                                "Poco satisfecho", "Insatisfecho")))%>%
  categorica_1var(en_general_mi_nivel_de_satisfaccion_con_las_salas_de_computo_es, "Calificación")
  

```

### Gráfico

```{r}

salas %>% 
  mutate(en_general_mi_nivel_de_satisfaccion_con_las_salas_de_computo_es = factor(
  en_general_mi_nivel_de_satisfaccion_con_las_salas_de_computo_es, levels = c("Insatisfecho", "Poco satisfecho",
                                                                            "Satisfecho", "Totalmente satisfecho")))%>%
  plot_barras(en_general_mi_nivel_de_satisfaccion_con_las_salas_de_computo_es, "", "", "")

```

## Calidad de limpieza e higiene de las salas de cómputo

### Tabla

```{r}

salas %>% 
  mutate(como_calificaria_la_limpieza_e_higiene_de_las_salas_de_computo =
           factor(como_calificaria_la_limpieza_e_higiene_de_las_salas_de_computo, levels = c("Excelente", "Buena",
                                                                                             "Regular", "Mala"))) %>% 
  categorica_1var(como_calificaria_la_limpieza_e_higiene_de_las_salas_de_computo, "Calificación")

```

### Gráfico

```{r}

salas %>% 
  mutate(como_calificaria_la_limpieza_e_higiene_de_las_salas_de_computo =
           factor(como_calificaria_la_limpieza_e_higiene_de_las_salas_de_computo, levels = c("Mala", "Regular",
                                                                                             "Buena", "Excelente")))%>%
  plot_barras(como_calificaria_la_limpieza_e_higiene_de_las_salas_de_computo, "", "", "")

```


## Estado de los equipos de cómputo

### Tabla

```{r}

salas %>%  
  mutate(como_describiria_el_estado_de_los_equipos_de_computo_computadores_teclados_ratones_etc =
           factor(como_describiria_el_estado_de_los_equipos_de_computo_computadores_teclados_ratones_etc, 
                  levels = c("Nuevos", "Con un buen mantenimiento en general", "Algo antiguos, pero funcionan bien",
                             "Obsoletos y con fallas"))) %>% 
  categorica_1var(como_describiria_el_estado_de_los_equipos_de_computo_computadores_teclados_ratones_etc, "Estado")

```

### Gráfico

```{r}

salas %>% 
  mutate(como_describiria_el_estado_de_los_equipos_de_computo_computadores_teclados_ratones_etc =
           factor(como_describiria_el_estado_de_los_equipos_de_computo_computadores_teclados_ratones_etc, 
                  levels = c("Obsoletos y con fallas",  "Algo antiguos, pero funcionan bien",
                             "Con un buen mantenimiento en general", "Nuevos"))) %>% 
  plot_barras(como_describiria_el_estado_de_los_equipos_de_computo_computadores_teclados_ratones_etc, "", "", "")

```

## Adecuación de la ventilación e iluminación

### Tabla

```{r}

salas %>% 
  mutate(la_ventilacion_e_iluminacion_de_las_salas_de_computo_le_parece_adecuada = factor(
    la_ventilacion_e_iluminacion_de_las_salas_de_computo_le_parece_adecuada, levels = c("Totalmente adecuada",
      "Aceptable", "Inadecuada", "Muy deficiente"))) %>% 
  categorica_1var(la_ventilacion_e_iluminacion_de_las_salas_de_computo_le_parece_adecuada, "Calificación")

```

### Gráfico

```{r}

salas %>% 
  mutate(la_ventilacion_e_iluminacion_de_las_salas_de_computo_le_parece_adecuada = factor(
    la_ventilacion_e_iluminacion_de_las_salas_de_computo_le_parece_adecuada, levels = c("Muy deficiente", "Inadecuada",
      "Aceptable", "Totalmente adecuada"))) %>% 
  plot_barras(la_ventilacion_e_iluminacion_de_las_salas_de_computo_le_parece_adecuada, "", "", "")

```


```{r}

if (params$rendered_by_shiny)
  shiny::setProgress(0.50)

```


## Calidad de los recursos para clases virtuales

### Tabla

```{r}

salas %>% 
  mutate(los_recursos_disponibles_para_clases_virtuales_camaras_microfonos_acceso_a_internet_como_los_describiria =
  factor(los_recursos_disponibles_para_clases_virtuales_camaras_microfonos_acceso_a_internet_como_los_describiria, 
         levels = c("Excelentes", "Buenos", "Insuficientes", "Inexistentes"))) %>% 
  categorica_1var(los_recursos_disponibles_para_clases_virtuales_camaras_microfonos_acceso_a_internet_como_los_describiria, "Calificación")

```

### Gráfico

```{r}

salas %>% 
  mutate(los_recursos_disponibles_para_clases_virtuales_camaras_microfonos_acceso_a_internet_como_los_describiria = 
  factor(los_recursos_disponibles_para_clases_virtuales_camaras_microfonos_acceso_a_internet_como_los_describiria,
         levels = c("Inexistentes", "Insuficientes", "Buenos", "Excelentes"))) %>% 
  plot_barras(los_recursos_disponibles_para_clases_virtuales_camaras_microfonos_acceso_a_internet_como_los_describiria,
              "", "", "")

```

## Elementos por mejorar o adquirir para clases virtuales

### Tabla

```{r}

salas %>% 
  categorica_1var(con_respecto_a_las_clases_virtuales_que_elementos_considera_que_se_deben_mejorar_o_adquirir_en_las_salas_de_computo, "Elementos a mejorar")

```

### Gráfico

```{r}

salas %>% 
  plot_barras(con_respecto_a_las_clases_virtuales_que_elementos_considera_que_se_deben_mejorar_o_adquirir_en_las_salas_de_computo, "", "", "")

```


## Atención al usuario por parte del personal

### Tabla

```{r}

salas %>% 
  mutate(en_general_como_calificaria_la_atencion_al_usuario_por_parte_del_personal_de_las_salas_de_computo =
           factor(en_general_como_calificaria_la_atencion_al_usuario_por_parte_del_personal_de_las_salas_de_computo,
                  levels = c("Excelente", "Buena", "Regular", "Mala"))) %>% 
  categorica_1var(en_general_como_calificaria_la_atencion_al_usuario_por_parte_del_personal_de_las_salas_de_computo,
                  "Calificación")

```

### Gráfico

```{r}

salas %>% 
  mutate(en_general_como_calificaria_la_atencion_al_usuario_por_parte_del_personal_de_las_salas_de_computo =
           factor(en_general_como_calificaria_la_atencion_al_usuario_por_parte_del_personal_de_las_salas_de_computo,
                  levels = c("Mala", "Regular", "Buena", "Excelente"))) %>% 
  plot_barras(en_general_como_calificaria_la_atencion_al_usuario_por_parte_del_personal_de_las_salas_de_computo,
              "", "", "")

```

## Disponibilidad de elementos básicos de salud

### Tabla

```{r}

salas %>% 
  mutate(considera_que_hay_suficientes_elementos_basicos_de_salud_botiquin_extintor_rutas_de_evacuacion_etc_en_las_salas_de_computo = factor(considera_que_hay_suficientes_elementos_basicos_de_salud_botiquin_extintor_rutas_de_evacuacion_etc_en_las_salas_de_computo, levels = c("Totalmente equipadas", "Algunos elementos, pero se requieren más", 
                                     "Totalmente insuficientes", "No existen"))) %>% 
  categorica_1var(considera_que_hay_suficientes_elementos_basicos_de_salud_botiquin_extintor_rutas_de_evacuacion_etc_en_las_salas_de_computo, "Calificación")

```

### Gráfico

```{r}

salas %>% 
  mutate(considera_que_hay_suficientes_elementos_basicos_de_salud_botiquin_extintor_rutas_de_evacuacion_etc_en_las_salas_de_computo = factor(considera_que_hay_suficientes_elementos_basicos_de_salud_botiquin_extintor_rutas_de_evacuacion_etc_en_las_salas_de_computo, levels = c("No existen", "Totalmente insuficientes",                                                                               "Algunos elementos, pero se requieren más", "Totalmente equipadas"))) %>%
  plot_barras(considera_que_hay_suficientes_elementos_basicos_de_salud_botiquin_extintor_rutas_de_evacuacion_etc_en_las_salas_de_computo, "", "", "")

```


```{r}

if (params$rendered_by_shiny)
  shiny::setProgress(0.75)

```


## Estado de la infraestructura de las salas

### Tabla

```{r}

salas %>% 
  mutate(la_infraestructura_paredes_techos_piso_de_las_salas_de_computo_esta_en_buen_estado = factor(
    la_infraestructura_paredes_techos_piso_de_las_salas_de_computo_esta_en_buen_estado, levels = c("Sí, impecable",
    "Aceptable, requiere algún mantenimiento", "Regular, se evidencian fallas", "Pésimo estado, muy deteriorada"))) %>%
  categorica_1var(la_infraestructura_paredes_techos_piso_de_las_salas_de_computo_esta_en_buen_estado, "Calificación")

```

### Gráfico

```{r}

salas %>% 
  mutate(la_infraestructura_paredes_techos_piso_de_las_salas_de_computo_esta_en_buen_estado = factor(
    la_infraestructura_paredes_techos_piso_de_las_salas_de_computo_esta_en_buen_estado, levels = c(
      "Pésimo estado, muy deteriorada", "Regular, se evidencian fallas", 
    "Aceptable, requiere algún mantenimiento", "Sí, impecable"))) %>%
  plot_barras(la_infraestructura_paredes_techos_piso_de_las_salas_de_computo_esta_en_buen_estado, "", "", "")

```

## Funcionalidad y comodidad de mesas y sillas

### Tabla

```{r}

salas %>% 
  mutate(las_mesas_y_sillas_para_los_estudiantes_en_las_salas_de_computo_son_comodas_y_funcionales =
           factor(las_mesas_y_sillas_para_los_estudiantes_en_las_salas_de_computo_son_comodas_y_funcionales, 
                  levels = c("En buen estado", "Medianamente cómodas y funcionales", 
                             "Incómodas y en regular estado", "En pésimo estado e incómodas"))) %>% 
  categorica_1var(las_mesas_y_sillas_para_los_estudiantes_en_las_salas_de_computo_son_comodas_y_funcionales, 
                  "Calificación")

```

### Gráfico

```{r}

salas %>% 
  mutate(las_mesas_y_sillas_para_los_estudiantes_en_las_salas_de_computo_son_comodas_y_funcionales =
           factor(las_mesas_y_sillas_para_los_estudiantes_en_las_salas_de_computo_son_comodas_y_funcionales, 
                  levels = c("En pésimo estado e incómodas", "Incómodas y en regular estado", 
                             "Medianamente cómodas y funcionales", "En buen estado"))) %>% 
  plot_barras(las_mesas_y_sillas_para_los_estudiantes_en_las_salas_de_computo_son_comodas_y_funcionales, "", "", "")

```


# Calificación y/o aporte por categoría (del encuestado)

Este apartado analiza las calificaciones y aportes de los encuestados por categoría, destacando percepciones y oportunidades de mejora. Cabe aclarar que las calificaciones fueron realizadas en una escala de 1 a 4, siendo 4 la máxima calificación. Además, la pregunta sobre los elementos que se consideran que se deben mejorar no está incluida dentro de este promedio de calificación.

## Tabla general

```{r}

 salas_num %>% 
        summarise(
          "Nivel de satisfacción con las salas de cómputo" = round(mean(valor1, na.rm = TRUE), 1),
        "Calificación de la limpieza e higiene de las salas de cómputo" = round(mean(valor2, na.rm = TRUE), 1),
        "Estado de los equipos de cómputo" = round(mean(valor3, na.rm = TRUE), 1),
        "Adecuación de la ventilación e iluminación en las salas de cómputo" = round(mean(valor4, na.rm = TRUE), 1),
        "Descripción de los recursos disponibles para clases virtuales" = round(mean(valor5, na.rm = TRUE), 1),
        "Calificación de la atención al usuario por parte del personal" = round(mean(valor6, na.rm = TRUE), 1),
        "Suficiencia de elementos básicos de salud en las salas de cómputo" = round(mean(valor7, na.rm = TRUE), 1),
        "Estado de la infraestructura de las salas de cómputo" = round(mean(valor8, na.rm = TRUE), 1),
        "Estado de las mesas y sillas para los estudiantes" = round(mean(valor9, na.rm = TRUE), 1)) %>% 
        pivot_longer(cols = everything(), names_to = "Categoría", values_to = "Promedio") %>% 
      ftable() %>%
      bg(i = nrow_part(.), bg = NA) %>%
      bg(i = nrow_part(.), j = 1, bg = "#D9D9D9") %>%
      color(i = nrow_part(.), color = "black") %>%
      bold(i = nrow_part(.), bold = FALSE)


```


## Por dependencia

### Tabla

```{r}

salas_num %>%
  tabla_prom(dependencia, "Dependencia")

```

### Gráfico

```{r}

salas_num %>%
  plot_barras_prom(dependencia, "", "", "")

```

## Por sede

### Tabla

```{r}

salas_num %>%
  tabla_prom(sede, "Sede")

```

### Gráfico

```{r}

salas_num %>%
  plot_barras_prom(sede, "", "", "")

```


```{r}

if (params$rendered_by_shiny)
  shiny::setProgress(1)

```