---
title: "ENCUESTA DE SATISFACCIÓN DE USUARIOS EN LAS SOLICITUDES A LA VICERRECTORÍA ACADÉMICA"
author: "Oficina de Desarrollo y Planeación"
output:
  word_document:
    fig_height: 7
    fig_width: 10
    toc: yes
    toc_depth: '4'
  html_document:
    toc: yes
    toc_depth: '4'
    df_print: paged
params:
  mes: NA
  anio: NA
  semestre: NA
  rendered_by_shiny: no
subtitle: Universidad Pedagógica Nacional
editor_options:
  chunk_output_type: inline
toc-title: Tabla de contenido
---

<!-- <div> -->
<!-- <img src="https://estilos.upn.edu.co/userfiles/footer/footer.svg" alt="UPN" class="watermark"> -->
<!-- </div> -->

\newpage

```{r setup, include=FALSE}
knitr::opts_chunk$set(
	echo = FALSE,
	message = FALSE,
	warning = FALSE,
	dpi = 300	)

library(openxlsx)
library(tidyverse)
library(janitor)
library(flextable)
library(scales)
library(lubridate)
library(forcats)

colores_plot <- c(#"#2171b5",
                                              "#4292c6","#74a9cf",
                                              "#41b6c4","#7fcdbb",#"#238b45","#41ab5d",
                                              "#78c679","#c7e9b4","#edf8b1","#fee391","#fec44f",
                                              "#fe9929","#ec7014")


docencia <- read.xlsx("Encuesta de percepción (2024-I)(1-6).xlsx", sheet = "Sheet1")


```

```{r}
ftable <- function(x, encabezado = NULL, title = NULL) {
  
  table <- x %>% 
    flextable() %>% 
    set_caption(caption = title) %>%
    align(part = "header", align = "center") %>% 
    align(j = 2:ncol_keys(.), align = "center") %>% 
    bg(part = "header", bg = "#2c7fb8") %>% 
    color(part = "header", color = "white") %>% 
    bg(j = 1, bg = "#D9D9D9") %>% 
    bg(i = nrow_part(.), bg = "#2c7fb8") %>%
    bold(part = "header") %>% 
    bold(i = nrow_part(.)) %>%
    color(i = nrow_part(.), color = "white") %>%
    border(part = "all", border = fp_border_default(color="black", width = 1)) %>% 
    autofit() %>%
    fit_to_width(max_width = 8.5)
  
  if (!is.null(encabezado)) {
    table <- table %>% 
      add_header_row(colwidths = ncol_keys(.), values = encabezado)
  }
  
  return(table)
    
}

plot_donas_as <- function(x, col, titulo = "") {
  
  col <- enquo(col)
  
  data <- x %>%
    mutate(!!col := factor(!!col, levels = c("Si", "No"))) %>% 
    count(!!col) %>% 
    mutate(porcentaje = n / sum(n),
           ymax = cumsum(porcentaje),
           ymin = c(0, head(ymax, n = -1)),
           labelpos = (ymax + ymin) / 2,
           labelname = paste(n,"\n",percent(porcentaje, 0.1)))
  #filter(porcentaje >= 0.005)
  
  ggplot(data, aes(ymax = ymax, ymin = ymin, xmax = 10, xmin = 1, fill = !!col)) +
    geom_rect() +
    geom_text(aes(x = -1.5, y = labelpos, label = labelname), size = 5, color = "black", fontface = "bold") +
    labs(title = str_wrap(titulo, width = 30)) +
    scale_fill_manual(values = c("#3690c0", "#fc9272")) +
    coord_polar(theta = "y") +
    xlim(c(20, -10)) +
    theme_void() +
    theme(plot.title.position = "plot",
          plot.title = element_text(hjust = 0.5, size = 18, face = 'bold', color = "#525252")) +
    guides(fill = guide_legend(title = "", label.position = "right",
                               label.theme = element_text(size = 18)))
}

plot_donas <- function(x, col, titulo = "") {
  
  col <- enquo(col)
  
  data <- x %>%
    count(!!col) %>% 
    mutate(porcentaje = n / sum(n),
           ymax = cumsum(porcentaje),
           ymin = c(0, head(ymax, n = -1)),
           labelpos = (ymax + ymin) / 2,
           labelname = paste(n,"\n",percent(porcentaje, 0.1)))
  #filter(porcentaje >= 0.005)
  
  ggplot(data, aes(ymax = ymax, ymin = ymin, xmax = 10, xmin = 1, fill = !!col)) +
    geom_rect() +
    geom_text(aes(x = -1.5, y = labelpos, label = labelname), size = 5, color = "black", fontface = "bold") +
    labs(title = str_wrap(titulo, width = 30)) +
    scale_fill_manual(values = colores_plot) +
    coord_polar(theta = "y") +
    xlim(c(20, -10)) +
    theme_void() +
    theme(plot.title.position = "plot",
          plot.title = element_text(hjust = 0.5, size = 18, face = 'bold', color = "#525252")) +
    guides(fill = guide_legend(title = "", label.position = "right",
                               label.theme = element_text(size = 18)))
}

## Función gráfico de barras para df caracterizacion
plot_barras <- function(x, col, xlab, ylab, titulo = "", top = NULL) {
  col <- enquo(col)
  
  data <- x %>%
    count(!!col )%>% 
    mutate(perc = percent(n/sum(n), 0.1))
  
  if (is.null(top)) {
    top <- 11
  }
  
  data %>% 
    arrange(desc(n)) %>% 
    slice(1:top) %>% 
    ggplot(aes(x = !!col, 
               y= n, 
               fill = !!col, 
               label = paste(perc,"\n",n," "))) + 
    geom_col()+
    geom_text(vjust = 0.5, hjust = -0.1, size = 4,position = position_dodge(width = 1))+
    scale_y_continuous(limits = c(0, max(data$n)*1.1))+
    labs(x = xlab, y = ylab, title = str_wrap(titulo, width = 30)) +
    theme(legend.position="none")+
    theme(axis.text.y = element_text(size = 14))+
    theme(axis.text.x = element_text(size = 8))+
    theme(plot.title.position = "plot",
          plot.title = element_text(hjust = 0.5, size = 18, face = 'bold', color = "#525252")) +
    scale_x_discrete(labels = function(x) str_wrap(x, width = 40))+
    scale_fill_manual(values = colores_plot) +
    coord_flip()
  
}

## Función gráfico de barras AGRUPADO para df caracterizacion
plot_barras_agrupado <- function(x, col, group, xlab, ylab, leyenda = "", titulo = "") {
  col <- enquo(col)
  group <- enquo(group)
  
  data <- x %>%
    count(!!group, !!col) %>% 
    mutate(perc = percent(n/sum(n), 0.1))
  
  data %>% 
    ggplot(aes(x = !!col, 
               y= n, 
               fill = !!group, 
               label = paste(perc,"\n",n," "))) + 
    geom_col(position = "dodge")+
    geom_text(vjust = 0.5, hjust = -0.2 ,size = 4,position = position_dodge(width = 1))+
    scale_y_continuous(limits = c(0, max(data$n)*1.1))+
    labs(x = xlab, y = ylab, title = str_wrap(titulo, width = 30))+ 
    theme(plot.title = element_text(size=15, face='bold', color="#525252", hjust=0.5))+
    guides(fill = guide_legend(title = leyenda, label.position = "right"
                               , nrow = 2, label.theme = element_text(size = 12)))+
    theme(legend.position = "bottom",
          axis.text.y = element_text(size = 13),
          axis.text.x = element_text(size = 13)) +
    theme(axis.text.y = element_text(size = 12))+
    theme(axis.text.x = element_text(size = 8))+
    theme(plot.title.position = "plot",
          plot.title = element_text(hjust = 0.5, size = 14, face = 'bold', color = "#525252")) +
    scale_x_discrete(labels = function(x) str_wrap(x, width = 25))+
    scale_fill_manual(values = colores_plot) +
    coord_flip()
  
}


plot_barras_prom <- function(x, col, xlab, ylab, titulo = "", top = NULL) {
  
  col <- enquo(col)
  
  if (is.null(top)) {
    top <- 11
  }
  
  data <- x %>%  
    group_by(!!col) %>%
    summarise(promedio_general = round(mean(c_across(starts_with("valor")), na.rm = TRUE), 1)) %>%
    ungroup()
  
  data %>% 
    arrange(desc(promedio_general)) %>% 
    slice(1:top) %>% 
    ggplot(aes(x = !!col, 
               y= promedio_general, 
               fill = !!col, 
               label = promedio_general)) + 
    geom_col()+
    geom_text(vjust = 0.5, hjust = -0.5, size = 4,position = position_dodge(width = 1))+
    scale_y_continuous(limits = c(0, max(data$promedio_general)*1.1))+
    labs(x = xlab, y = ylab, title = str_wrap(titulo, width = 30)) +
    theme(plot.title = element_text(size=15, face='bold', color="#525252", hjust=0.5))+
    theme(legend.position="none")+
    theme(axis.text.y = element_text(size = 14))+
    theme(axis.text.x = element_text(size = 8))+
    theme(plot.title.position = "plot",
          plot.title = element_text(hjust = 0.5, size = 14, face = 'bold', color = "#525252")) +
    scale_x_discrete(labels = function(x) str_wrap(x, width = 25))+
    scale_fill_manual(values = colores_plot)+
    coord_flip()
  
}


categorica_1var <- function(x, cat1, rename, encabezado = NULL, title = NULL, wrap_width = NULL) {
  cat1 <- enquo(cat1)
  
    if (is.null(wrap_width)) {
    wrap_width <- 100
    }
  
  table <- x %>% 
    count(!!cat1) %>% 
    adorn_totals(where = "row", name = "Total General") %>%
    rename('{rename}' := !!cat1, "Cantidad" = n) %>% 
    mutate('{rename}' := str_wrap(!!sym(rename), width = wrap_width)) %>%
    ftable(encabezado, title)
  
  return(table)
    
}

categorica_2var <- function(x, cat1, cat2, rename, encabezado = NULL, title = NULL, label_width = NULL) {
  cat1 <- enquo(cat1)
  cat2 <- enquo(cat2)
  
  table <- x %>% 
    count(!!cat1, !!cat2) %>% 
    rbind(
      x %>% 
        filter(!is.na(!!cat2)) %>% 
        count(!!cat2) %>% 
        mutate(!!cat1 := "Total General")
    ) %>% 
    group_by(!!cat1) %>% 
    #mutate(p = n/sum(n)) %>% 
    #filter (p >= 0.0005) %>% 
    #select(-n) %>% 
    pivot_wider(names_from = !!cat2, values_from = n, values_fill = 0) %>%
    adorn_totals(where = "col", name = "Total General") %>%
    #mutate(across(where(is.numeric), ~ percent(.x, 0.01, decimal.mark = ","))) %>% 
    rename("{rename}" := !!cat1)
  
      if (is.null(label_width)) {
    label_width <- 10
      
  }
  
  # Personalizar el tamaño de las etiquetas de columna
  colnames(table) <- str_wrap(colnames(table), width = label_width)
  
  table <- table %>%  ftable(encabezado, title)
  
  return(table)
}

categorica_2var_escala <- function(x, cat1, cat2, rename, encabezado = NULL, title = NULL, label_width = NULL) {
  cat1 <- enquo(cat1)
  cat2 <- enquo(cat2)
  
  # Definir el orden fijo de las categorías
  orden_categorias <- c("Excelente", "Muy bueno", "Bueno", "Aceptable", "Por mejorar")
  
  table <- x %>% 
    count(!!cat1, !!cat2) %>% 
    rbind(
      x %>% 
        filter(!is.na(!!cat2)) %>% 
        count(!!cat2) %>% 
        mutate(!!cat1 := "Total General")
    ) %>% 
    group_by(!!cat1) %>% 
    pivot_wider(names_from = !!cat2, values_from = n, values_fill = 0) %>%
    # Asegurar que todas las categorías estén presentes y en el orden correcto
    mutate(across(all_of(orden_categorias), ~if_else(is.na(.), 0, .))) %>%
    select(1, all_of(orden_categorias), everything()) %>%
    adorn_totals(where = "col", name = "Total General") %>%
    rename("{rename}" := !!cat1)
  
  if (is.null(label_width)) {
    label_width <- 10
  }
  
  table <- table %>%  ftable(encabezado, title)
  
  return(table)
}

categorica_vinculacion_modalidad <- function(x, cat1, cat2, rename, encabezado = NULL, title = NULL, label_width = NULL) {
  cat1 <- enquo(cat1)
  cat2 <- enquo(cat2)
  
  # Definir el orden fijo de las categorías
  orden_categorias <- c("Contrato de prestación de servicios", "Resolución de incentivos", "Otra")
  
  table <- x %>% 
    count(!!cat1, !!cat2) %>% 
    rbind(
      x %>% 
        filter(!is.na(!!cat2)) %>% 
        count(!!cat2) %>% 
        mutate(!!cat1 := "Total General")
    ) %>% 
    group_by(!!cat1) %>% 
    pivot_wider(names_from = !!cat2, values_from = n, values_fill = 0) %>%
    # Asegurar que todas las categorías estén presentes y en el orden correcto
    mutate(across(all_of(orden_categorias), ~if_else(is.na(.), 0, .))) %>%
    select(1, all_of(orden_categorias), everything()) %>%
    adorn_totals(where = "col", name = "Total General") %>%
    rename("{rename}" := !!cat1)
  
  if (is.null(label_width)) {
    label_width <- 10
  }
  
  table <- table %>%  ftable(encabezado, title)
  
  return(table)
}

categorica_2varp <- function(x, cat1, cat2, rename, encabezado = NULL, title = NULL, label_width = NULL) {
  cat1 <- enquo(cat1)
  cat2 <- enquo(cat2)
  
  table <- x %>% 
    count(!!cat1, !!cat2) %>% 
    rbind(
      x %>% 
        filter(!is.na(!!cat2)) %>% 
        count(!!cat2) %>% 
        mutate(!!cat1 := "Total General")
    ) %>% 
    group_by(!!cat1) %>% 
    mutate(p = n/sum(n)) %>% 
    #filter (p >= 0.0005) %>% 
    select(-n) %>% 
    pivot_wider(names_from = !!cat2, values_from = p, values_fill = 0) %>% 
    adorn_totals(where = "col", name = "Total General") %>%
    mutate(across(where(is.numeric), ~ percent(.x, 0.1, decimal.mark = ","))) %>% 
    rename("{rename}" := !!cat1)
  
      if (is.null(label_width)) {
    label_width <- 10
      
  }
  
  # Personalizar el tamaño de las etiquetas de columna
  colnames(table) <- str_wrap(colnames(table), width = label_width)
  
  table <- table %>%  ftable(encabezado, title)
  
  return(table)
}

wrap_text <- function(x, width) {
  sapply(x, function(y) {
    paste(strwrap(y, width = width), collapse = "\n")
  })
}

tabla_prom <- function(x, col, rename, encabezado = NULL, title = NULL, wrap_width = NULL) {
  
  col <- enquo(col)
  
  if (is.null(wrap_width)) {
    wrap_width <- 100
  }
  
  table <- x %>% 
  group_by(!!col) %>%
  summarise(promedio_general = round(mean(c_across(starts_with("valor")), na.rm = TRUE), 1)) %>%
  ungroup() %>% 
  #arrange(desc(promedio_general)) %>% 
  rename("{rename}" := !!col,
         "Promedio" = promedio_general) %>% 
  as.data.frame()  
  
  formatted_table <- ftable(table, encabezado, title) %>% 
  bg(i = nrow_part(.), bg = "white") %>%
  bg(i = nrow_part(.), j = 1, bg = "#D9D9D9") %>%
  color(i = nrow_part(.), color = "black") %>%
  bold(i = nrow_part(.), bold = FALSE)
  
  return(formatted_table)
  
}

excepciones <- c("de", "DE", "De")

ajustar_mayusculas <- function(texto, excepciones) {
  # Convierte todo el texto a "Title Case"
  texto_titulo <- str_to_title(texto)
  
  # Divide el texto en palabras
  palabras <- unlist(strsplit(texto_titulo, " "))
  
  # Reemplaza las palabras que están en excepciones con su versión en minúscula
  palabras <- sapply(palabras, function(palabra) {
    if (tolower(palabra) %in% excepciones) {
      tolower(palabra)
    } else {
      palabra
    }
  })
  
  # Une las palabras de nuevo en una cadena de texto
  texto_ajustado <- paste(palabras, collapse = " ")
  
  return(texto_ajustado)
}


transformar_cali <- function(x) {
  case_when(
    x == "Excelente" ~ 5,
    x == "Bueno" ~ 4,
    x == "Aceptable" ~ 3,
    x == "Necesita mejorar" ~ 2,
    x == "Insatisfactorio" ~ 1,
    TRUE ~ NA_real_  # Valor predeterminado en caso de que no coincida con ninguna categoría
  )
}

```

```{r}
docencia <- docencia %>% 
  distinct()

docencia <- docencia %>% 
  clean_names()

docencia <- docencia %>% 
  mutate(hora_de_finalizacion = as.Date(hora_de_finalizacion, origin = "1899-12-30")) %>% 
  mutate(mesdili = month(hora_de_finalizacion, label = TRUE, abbr = FALSE),
         mesdili = str_to_title(mesdili)) %>% 
  mutate(anodili = year(hora_de_finalizacion))

docencia <- docencia %>% 
  select(-contains("puntos"), -contains("comentarios"), -hora_de_la_ultima_modificacion)

docencia <- docencia %>%
  mutate(a_que_unidad_o_dependencia_de_la_upn_universidad_pedagogica_nacional_pertenece =
           sapply(a_que_unidad_o_dependencia_de_la_upn_universidad_pedagogica_nacional_pertenece,
                  ajustar_mayusculas, excepciones = excepciones))%>% 
  mutate(a_que_unidad_o_dependencia_de_la_upn_universidad_pedagogica_nacional_pertenece = trimws(
    a_que_unidad_o_dependencia_de_la_upn_universidad_pedagogica_nacional_pertenece)) %>% 
  mutate(a_que_unidad_o_dependencia_de_la_upn_universidad_pedagogica_nacional_pertenece = case_when(
    a_que_unidad_o_dependencia_de_la_upn_universidad_pedagogica_nacional_pertenece == "Fct" ~ "Facultad de Ciencia y Tecnología",
    a_que_unidad_o_dependencia_de_la_upn_universidad_pedagogica_nacional_pertenece == "Facultad de Educacion Fisica" ~ 
      "Facultad de Educación Física",
    TRUE~a_que_unidad_o_dependencia_de_la_upn_universidad_pedagogica_nacional_pertenece))

docencia <- docencia %>% 
  mutate(cual_es_el_tipo_de_vinculacion_o_relacion_que_tiene_con_la_upn_universidad_pedagogica_nacional =
           trimws(cual_es_el_tipo_de_vinculacion_o_relacion_que_tiene_con_la_upn_universidad_pedagogica_nacional))

docencia <- docencia %>% 
  mutate(en_que_instalaciones_de_la_upn_universidad_pedagogica_nacional_desarrolla_sus_actividades_y_o_labores =
           str_replace_all(en_que_instalaciones_de_la_upn_universidad_pedagogica_nacional_desarrolla_sus_actividades_y_o_labores,
                           ";", ""))

docencia <- docencia %>% 
  mutate(a_que_grupo_poblacional_o_sector_social_pertenece =
           str_replace_all(a_que_grupo_poblacional_o_sector_social_pertenece, ";", ""))

docencia <- docencia %>% 
  mutate(across(c(los_medios_utilizados_para_atender_las_solicitudes_correo_electronico_llamadas_mesas_de_trabajo,
                  la_oportunidad_en_la_respuesta_a_los_requerimientos_atendiendo_los_tiempos_establecidos,
                  el_respeto_y_cordialidad_de_la_persona_que_atendio_su_solicitud,
                  la_eficacia_de_la_respuesta_dada_por_la_vicerrectoria_academica_solucion_a_su_requerimiento,
                  los_conocimientos_y_habilidades_de_la_persona_que_atendio_su_solicitud), 
                ~ str_replace_all(., "\\s*\\(\\d+\\)", "")))

docencia_num <- docencia %>% 
  mutate(across(c(los_medios_utilizados_para_atender_las_solicitudes_correo_electronico_llamadas_mesas_de_trabajo,
      la_oportunidad_en_la_respuesta_a_los_requerimientos_atendiendo_los_tiempos_establecidos,
      el_respeto_y_cordialidad_de_la_persona_que_atendio_su_solicitud,
      la_eficacia_de_la_respuesta_dada_por_la_vicerrectoria_academica_solucion_a_su_requerimiento,
      los_conocimientos_y_habilidades_de_la_persona_que_atendio_su_solicitud), ~ transformar_cali(.))) %>% 
  rename(valor1 = los_medios_utilizados_para_atender_las_solicitudes_correo_electronico_llamadas_mesas_de_trabajo,
         valor2 = la_oportunidad_en_la_respuesta_a_los_requerimientos_atendiendo_los_tiempos_establecidos,
         valor3 = el_respeto_y_cordialidad_de_la_persona_que_atendio_su_solicitud,
         valor4 = la_eficacia_de_la_respuesta_dada_por_la_vicerrectoria_academica_solucion_a_su_requerimiento,
         valor5 = los_conocimientos_y_habilidades_de_la_persona_que_atendio_su_solicitud)

# beneficiarios <- beneficiarios %>%
#   filter(mesdili %in% params$mes)
```


```{r}
total <- docencia %>% count() %>% pull() 
```


La encuesta de satisfacción y percepción sobre las solicitudes a la Vicerrectoría Académica fue respondida por **`r total`** docentes.

# Unidad o dependencia

## Tabla

```{r}

docencia %>% 
  categorica_1var(a_que_unidad_o_dependencia_de_la_upn_universidad_pedagogica_nacional_pertenece, "Dependencia")

```

## Gráfico

```{r}

docencia %>% 
  plot_barras(a_que_unidad_o_dependencia_de_la_upn_universidad_pedagogica_nacional_pertenece, "", "", "")

```

# Tipo de vinculación con la UPN

## Tabla

```{r}

docencia %>% 
  categorica_1var(cual_es_el_tipo_de_vinculacion_o_relacion_que_tiene_con_la_upn_universidad_pedagogica_nacional, "Tipo de vinculación")

```

## Gráfico

```{r}

docencia %>% 
  plot_barras(cual_es_el_tipo_de_vinculacion_o_relacion_que_tiene_con_la_upn_universidad_pedagogica_nacional, "", "", "")

```

# Instalaciones donde desarrolla actividades

## Tabla

```{r}

docencia %>% 
  categorica_1var(en_que_instalaciones_de_la_upn_universidad_pedagogica_nacional_desarrolla_sus_actividades_y_o_labores,
                  "Sede")

```

## Gráfico

```{r}

docencia %>% 
  plot_barras(en_que_instalaciones_de_la_upn_universidad_pedagogica_nacional_desarrolla_sus_actividades_y_o_labores, "", "", "")

```


```{r}

if (params$rendered_by_shiny)
  shiny::setProgress(0.25)

```

# Identidad de género

## Tabla

```{r}

docencia %>% 
  categorica_1var(cual_es_su_identidad_de_genero, "Identidad de género")

```

## Gráfico

```{r}

docencia %>% 
  plot_donas(cual_es_su_identidad_de_genero, "")

```

# Rango de edad

## Tabla

```{r}

docencia %>% 
  mutate(cual_es_su_rango_de_edad = factor(cual_es_su_rango_de_edad, levels = c("28 a 40 años", "40 a 60 años"))) %>% 
  categorica_1var(cual_es_su_rango_de_edad, "Rango de edad")

```

## Gráfico

```{r}

docencia %>% 
  mutate(cual_es_su_rango_de_edad = factor(cual_es_su_rango_de_edad, levels = c("40 a 60 años", "28 a 40 años"))) %>% 
  plot_barras(cual_es_su_rango_de_edad, "", "", "")

```

# Grupo poblacional o sector social 

## Tabla

```{r}

docencia %>% 
  categorica_1var(a_que_grupo_poblacional_o_sector_social_pertenece, "Grupo poblacional")

```

# Grupo étnico

## Tabla

```{r}

docencia %>% 
  categorica_1var(a_que_grupo_de_pertenencia_etnica_pertenece, "Grupo étnico")

```


```{r}

if (params$rendered_by_shiny)
  shiny::setProgress(0.50)

```

# Calificación y/o aporte por criterio de evaluación

## Tabla general

```{r}

promedios <- docencia_num %>% 
  summarise(
    "Medios utilizados para atender solicitudes" =
      round(mean(valor1, na.rm = TRUE), 1),
    "Oportunidad en la respuesta a los requerimientos" =
      round(mean(valor2, na.rm = TRUE), 1),
    "Respeto y cordialidad de quien atendió" =
      round(mean(valor3, na.rm = TRUE), 1),
    "Eficacia de la respuesta de la vicerrectoría" =
      round(mean(valor4, na.rm = TRUE), 1),
    "Conocimientos y habilidades de quien atendió" =
      round(mean(valor5, na.rm = TRUE), 1)) %>%
  pivot_longer(cols = everything(), names_to = "Categoría", values_to = "Promedio")

docencia_gene <- docencia %>% 
  select(los_medios_utilizados_para_atender_las_solicitudes_correo_electronico_llamadas_mesas_de_trabajo,
         la_oportunidad_en_la_respuesta_a_los_requerimientos_atendiendo_los_tiempos_establecidos,
         el_respeto_y_cordialidad_de_la_persona_que_atendio_su_solicitud,
         la_eficacia_de_la_respuesta_dada_por_la_vicerrectoria_academica_solucion_a_su_requerimiento,
         los_conocimientos_y_habilidades_de_la_persona_que_atendio_su_solicitud) %>%
  rename(
    "Medios utilizados para atender solicitudes" =
      los_medios_utilizados_para_atender_las_solicitudes_correo_electronico_llamadas_mesas_de_trabajo,
    "Oportunidad en la respuesta a los requerimientos" =
      la_oportunidad_en_la_respuesta_a_los_requerimientos_atendiendo_los_tiempos_establecidos,
    "Respeto y cordialidad de quien atendió" =
      el_respeto_y_cordialidad_de_la_persona_que_atendio_su_solicitud,
    "Eficacia de la respuesta de la vicerrectoría" =
      la_eficacia_de_la_respuesta_dada_por_la_vicerrectoria_academica_solucion_a_su_requerimiento,
    "Conocimientos y habilidades de quien atendió" =
      los_conocimientos_y_habilidades_de_la_persona_que_atendio_su_solicitud) %>%
  pivot_longer(cols = everything(), 
               names_to = "Categoria", 
               values_to = "Calificacion") %>% 
  mutate(Calificacion = factor(Calificacion, levels = c("Excelente", "Bueno","Aceptable", "Necesita mejorar", "Insatisfactorio"))) %>%
  count(Categoria, Calificacion)

docencia_gene %>% 
  rename("Calificación" = Calificacion, "Categoría" = Categoria) %>% 
  pivot_wider(names_from = "Calificación", values_from = n, 
              values_fill = list(n = 0)) %>%
  left_join(promedios, by = "Categoría") %>% 
  ftable() %>%
  bg(i = nrow_part(.), bg = "white") %>%
  bg(i = nrow_part(.), j = 1, bg = "#D9D9D9") %>%
  color(i = nrow_part(.), color = "black") %>%
  bold(i = nrow_part(.), bold = FALSE)

```


## Gráfico general

```{r}

docencia_gene %>% 
    ggplot(aes(x = Categoria, 
               y= n, 
               fill = Calificacion, 
               label = n))+
    geom_col(position = "dodge")+
    geom_text(vjust = 0.5, hjust = -0.2 ,size = 2.5,position = position_dodge(width = 1))+
    scale_y_continuous(limits = c(0, max(docencia_gene$n)*1.1))+
    labs(x = "", y = "", title = str_wrap("Calificación por categoría", width = 30))+ 
    theme(plot.title = element_text(size=15, face='bold', color="#525252", hjust=0.5))+
     theme(plot.title = element_text(size=15, face='bold', color="#525252", hjust=0.5))+
        guides(fill = guide_legend(title = "", label.position = "right"
                     , nrow = 1, label.theme = element_text(size = 12)))+
        theme(legend.position = "bottom",
          axis.text.y = element_text(size = 13),
          axis.text.x = element_text(size = 13)) +
    theme(axis.text.y = element_text(size = 12))+
    theme(axis.text.x = element_text(size = 8))+
    theme(plot.title.position = "plot",
          plot.title = element_text(hjust = 0.5, size = 14, face = 'bold', color = "#525252")) +
    scale_x_discrete(labels = function(x) str_wrap(x, width = 50))+
    scale_fill_manual(values = c("#388E3C","#7CB342","#FBC02D","#FFA000", "#D32F2F"))+
    coord_flip()

```

## Medios utilizados para atender solicitudes

### Tabla

```{r}

docencia %>% 
  mutate(los_medios_utilizados_para_atender_las_solicitudes_correo_electronico_llamadas_mesas_de_trabajo =
           factor(los_medios_utilizados_para_atender_las_solicitudes_correo_electronico_llamadas_mesas_de_trabajo, levels =
                    c("Excelente", "Bueno", "Aceptable", "Deficiente", "Muy deficiente"))) %>% 
  categorica_1var(los_medios_utilizados_para_atender_las_solicitudes_correo_electronico_llamadas_mesas_de_trabajo, 
                  "Calificación")

```

### Gráfico

```{r}

docencia %>% 
  mutate(los_medios_utilizados_para_atender_las_solicitudes_correo_electronico_llamadas_mesas_de_trabajo =
           factor(los_medios_utilizados_para_atender_las_solicitudes_correo_electronico_llamadas_mesas_de_trabajo, levels =
                    c("Muy deficiente", "Deficiente", "Aceptable", "Bueno", "Excelente"))) %>% 
  plot_barras(los_medios_utilizados_para_atender_las_solicitudes_correo_electronico_llamadas_mesas_de_trabajo, "", "", "")

```

## Oportunidad en la respuesta a los requerimientos

### Tabla

```{r}

docencia %>% 
  mutate(la_oportunidad_en_la_respuesta_a_los_requerimientos_atendiendo_los_tiempos_establecidos =
           factor(la_oportunidad_en_la_respuesta_a_los_requerimientos_atendiendo_los_tiempos_establecidos, levels =
                    c("Excelente", "Bueno", "Aceptable", "Deficiente", "Muy deficiente"))) %>% 
  categorica_1var(la_oportunidad_en_la_respuesta_a_los_requerimientos_atendiendo_los_tiempos_establecidos, 
                  "Calificación")

```

### Gráfico

```{r}

docencia %>% 
  mutate(la_oportunidad_en_la_respuesta_a_los_requerimientos_atendiendo_los_tiempos_establecidos =
           factor(la_oportunidad_en_la_respuesta_a_los_requerimientos_atendiendo_los_tiempos_establecidos, levels =
                    c("Muy deficiente", "Deficiente", "Aceptable", "Bueno", "Excelente"))) %>% 
  plot_barras(la_oportunidad_en_la_respuesta_a_los_requerimientos_atendiendo_los_tiempos_establecidos, "", "", "")

```

## Respeto y cordialidad de quien atendió

### Tabla

```{r}

docencia %>% 
  mutate(el_respeto_y_cordialidad_de_la_persona_que_atendio_su_solicitud =
           factor(el_respeto_y_cordialidad_de_la_persona_que_atendio_su_solicitud, levels =
                    c("Excelente", "Bueno", "Aceptable", "Deficiente", "Muy deficiente"))) %>% 
  categorica_1var(el_respeto_y_cordialidad_de_la_persona_que_atendio_su_solicitud, 
                  "Calificación")

```

### Gráfico

```{r}

docencia %>% 
  mutate(el_respeto_y_cordialidad_de_la_persona_que_atendio_su_solicitud =
           factor(el_respeto_y_cordialidad_de_la_persona_que_atendio_su_solicitud, levels =
                    c("Muy deficiente", "Deficiente", "Aceptable", "Bueno", "Excelente"))) %>% 
  plot_barras(el_respeto_y_cordialidad_de_la_persona_que_atendio_su_solicitud, "", "", "")

```

## Eficacia de la respuesta de la vicerrectoría

### Tabla

```{r}

docencia %>% 
  mutate(la_eficacia_de_la_respuesta_dada_por_la_vicerrectoria_academica_solucion_a_su_requerimiento =
           factor(la_eficacia_de_la_respuesta_dada_por_la_vicerrectoria_academica_solucion_a_su_requerimiento, levels =
                    c("Excelente", "Bueno", "Aceptable", "Deficiente", "Muy deficiente"))) %>% 
  categorica_1var(la_eficacia_de_la_respuesta_dada_por_la_vicerrectoria_academica_solucion_a_su_requerimiento, 
                  "Calificación")

```

### Gráfico

```{r}

docencia %>% 
  mutate(la_eficacia_de_la_respuesta_dada_por_la_vicerrectoria_academica_solucion_a_su_requerimiento =
           factor(la_eficacia_de_la_respuesta_dada_por_la_vicerrectoria_academica_solucion_a_su_requerimiento, levels =
                    c("Muy deficiente", "Deficiente", "Aceptable", "Bueno", "Excelente"))) %>% 
  plot_barras(la_eficacia_de_la_respuesta_dada_por_la_vicerrectoria_academica_solucion_a_su_requerimiento, "", "", "")

```

## Conocimientos y habilidades de quien atendió

### Tabla

```{r}

docencia %>% 
  mutate(los_conocimientos_y_habilidades_de_la_persona_que_atendio_su_solicitud =
           factor(los_conocimientos_y_habilidades_de_la_persona_que_atendio_su_solicitud, levels =
                    c("Excelente", "Bueno", "Aceptable", "Deficiente", "Muy deficiente"))) %>% 
  categorica_1var(los_conocimientos_y_habilidades_de_la_persona_que_atendio_su_solicitud, 
                  "Calificación")

```

### Gráfico

```{r}

docencia %>% 
  mutate(los_conocimientos_y_habilidades_de_la_persona_que_atendio_su_solicitud =
           factor(los_conocimientos_y_habilidades_de_la_persona_que_atendio_su_solicitud, levels =
                    c("Muy deficiente", "Deficiente", "Aceptable", "Bueno", "Excelente"))) %>% 
  plot_barras(los_conocimientos_y_habilidades_de_la_persona_que_atendio_su_solicitud, "", "", "")

```

```{r}

if (params$rendered_by_shiny)
  shiny::setProgress(0.75)

```

# Calificación y/o aporte por categoría (del encuestado)

## Por unidad o dependencia 

### Tabla

```{r}

docencia_num %>% 
  tabla_prom(a_que_unidad_o_dependencia_de_la_upn_universidad_pedagogica_nacional_pertenece, 
             "Unidad o dependencia")

```

### Gráfico

```{r}

docencia_num %>% 
  plot_barras_prom(a_que_unidad_o_dependencia_de_la_upn_universidad_pedagogica_nacional_pertenece, "", "", "")

```

## Por tipo de vinculación

### Tabla

```{r}

docencia_num %>% 
  tabla_prom(cual_es_el_tipo_de_vinculacion_o_relacion_que_tiene_con_la_upn_universidad_pedagogica_nacional,
             "Tipo de vinculación")

```

### Gráfico

```{r}

docencia_num %>% 
  plot_barras_prom(cual_es_el_tipo_de_vinculacion_o_relacion_que_tiene_con_la_upn_universidad_pedagogica_nacional, "", "", "")

```

## Por identidad de género

### Tabla

```{r}

docencia_num %>% 
  tabla_prom(cual_es_su_identidad_de_genero, "Identidad de género")

```

### Gráfico

```{r}

docencia_num %>% 
  plot_barras_prom(cual_es_su_identidad_de_genero, "", "", "")

```

## Por rango de edad

### Tabla

```{r}

docencia_num %>% 
  mutate(cual_es_su_rango_de_edad = factor(cual_es_su_rango_de_edad, levels = c("28 a 40 años", "40 a 60 años"))) %>% 
  tabla_prom(cual_es_su_rango_de_edad, "Rango de edad")

```

### Gráfico

```{r}

docencia_num %>% 
  mutate(cual_es_su_rango_de_edad = factor(cual_es_su_rango_de_edad, levels = c("40 a 60 años", "28 a 40 años"))) %>% 
  plot_barras_prom(cual_es_su_rango_de_edad, "", "", "")

```

## Por grupo poblacional

### Tabla

```{r}

docencia_num %>% 
  tabla_prom(a_que_grupo_poblacional_o_sector_social_pertenece, "Grupo poblacional")

```

## Por grupo étnico

### Tabla

```{r}

docencia_num %>% 
  tabla_prom(a_que_grupo_de_pertenencia_etnica_pertenece, "Grupo étnico")

```


```{r}

if (params$rendered_by_shiny)
  shiny::setProgress(1)

```

