---
title: "ANÁLISIS DESCRIPTIVO DE LA ENCUESTA DE SATISFACCIÓN DEL SERVICIO DE TRANSPORTE"
author: "Oficina de Desarrollo y Planeación"
output:
  html_document:
    fig_height: 7
    fig_width: 10
    highlight: tango
    keep_md: no
    number_sections: yes
    theme: cerulean
    toc: yes
    css: "corp-styles.css"
    toc_depth: 4
    toc_float:
      collapsed: no
      smooth_scroll: yes
  word_document:
    toc: yes
    toc_depth: '4'
params:
  facu: NA
  prog: NA
  año: NA
  periodo: NA
  rendered_by_shiny: no
subtitle: Universidad Pedagógica Nacional
editor_options:
  chunk_output_type: inline
---

<div>
<img src="https://estilos.upn.edu.co/userfiles/footer/footer.svg" alt="UPN" class="watermark">
</div>


```{r setup, include=FALSE}
knitr::opts_chunk$set(
	echo = FALSE,
	message = FALSE,
	warning = FALSE,
	dpi = 300	)

library(openxlsx)
library(tidyverse)
library(janitor)
library(flextable)
library(scales)
library(lubridate)

colores_plot <- c(#"#2171b5",
                                              "#4292c6","#74a9cf",
                                              "#41b6c4","#7fcdbb",#"#238b45","#41ab5d",
                                              "#78c679","#c7e9b4","#edf8b1","#fee391","#fec44f",
                                              "#fe9929","#ec7014")


transporte <- read.xlsx("Encuesta de satisfacción del servicio de transporte.xlsx")

```

```{r}

## Función para crear flextable
ftable <- function(x, encabezado = NULL, title = NULL) {
  
  table <- x %>% 
    flextable() %>% 
    set_caption(caption = title) %>%
    align(part = "header", align = "center") %>% 
    align(j = 2:ncol_keys(.), align = "center") %>% 
    bg(part = "header", bg = "#2c7fb8") %>% 
    color(part = "header", color = "white") %>% 
    bg(j = 1, bg = "#D9D9D9") %>% 
    bg(i = nrow_part(.), bg = "#2c7fb8") %>%
    bold(part = "header") %>% 
    bold(i = nrow_part(.)) %>%
    color(i = nrow_part(.), color = "white") %>%
    border(part = "all", border = fp_border_default(color="black", width = 1)) %>% 
    autofit() %>%
    fit_to_width(max_width = 8.5)
  
  if (!is.null(encabezado)) {
    table <- table %>% 
      add_header_row(colwidths = ncol_keys(.), values = encabezado)
  }
  
  return(table)
    
}
transformar_calificacion <- function(x, col) {
 
  col <- enquo(col)
  
   x %>% 
    mutate(!!col := as.character(!!col)) %>% 
    mutate(!!col := case_when(
             !!col == "1" ~ "Muy deficiente",
             !!col == "2" ~ "Deficiente",
             !!col == "3" ~ "Aceptable",
             !!col == "4" ~ "Bueno",
             !!col == "5" ~ "Excelente",
             TRUE ~ !!col))
}

plot_donas <- function(x, col, group, titulo = "") {
  
  group <- enquo(group)
  col <- enquo(col)
  
  data <- x %>%
    filter(autoriza_datos == "Si") %>% 
    count(!!group, !!col) %>% 
    mutate(porcentaje = n / sum(n),
           ymax = cumsum(porcentaje),
           ymin = c(0, head(ymax, n = -1)),
           labelpos = (ymax + ymin) / 2,
           labelname = paste(n,"\n",percent(porcentaje, 0.1)))
  #filter(porcentaje >= 0.005)
  
  ggplot(data, aes(ymax = ymax, ymin = ymin, xmax = 10, xmin = 1, fill = !!group)) +
    geom_rect() +
    geom_text(aes(x = -1.5, y = labelpos, label = labelname), size = 5, color = "black", fontface = "bold") +
    labs(title = str_wrap(titulo, width = 30)) +
    scale_fill_manual(values = colores_plot) +
    coord_polar(theta = "y") +
    xlim(c(20, -10)) +
    theme_void() +
    theme(plot.title.position = "plot",
          plot.title = element_text(hjust = 0.5, size = 18, face = 'bold', color = "#525252")) +
    guides(fill = guide_legend(title = "", label.position = "right",
                               label.theme = element_text(size = 18)))
}

## Función gráfico de barras para df caracterizacion
plot_barras <- function(x, col, xlab, ylab, titulo = "", top = NULL) {
  col <- enquo(col)
  
  data <- x %>%
    filter(autoriza_datos == "Si") %>% 
    count(!!col )%>% 
    mutate(perc = percent(n/sum(n), 0.1))
  
  if (is.null(top)) {
    top <- 11
  }
  
  data %>% 
    arrange(desc(n)) %>% 
    slice(1:top) %>% 
    ggplot(aes(x = !!col, 
               y= n, 
               fill = !!col, 
               label = paste(perc,"\n",n," "))) + 
    geom_col()+
    geom_text(vjust = 0.5, hjust = -0.1, size = 4,position = position_dodge(width = 1))+
    scale_y_continuous(limits = c(0, max(data$n)*1.1))+
    labs(x = xlab, y = ylab, title = str_wrap(titulo, width = 30)) +
    theme(legend.position="none")+
    theme(axis.text.y = element_text(size = 14))+
    theme(axis.text.x = element_text(size = 8))+
    theme(plot.title.position = "plot",
          plot.title = element_text(hjust = 0.5, size = 18, face = 'bold', color = "#525252")) +
    scale_x_discrete(labels = function(x) str_wrap(x, width = 25))+
    scale_fill_manual(values = colores_plot)+
    coord_flip()
  
}


## Función gráfico de columnas para df caracterizacion
plot_cols <- function(x, col, xlab, ylab, titulo = "") {
  col <- enquo(col)
  
  data <- x %>%
    filter(autoriza_datos == "Si") %>% 
    count(!!col) %>% 
    mutate(perc = percent(n/sum(n), 0.1))
  
  data %>% 
    ggplot(aes(x = !!col, 
               y= n, 
               fill = !!col, 
               label = paste(perc,"\n",n," "))) + 
    geom_col()+
    geom_text(vjust = 0.5, size = 4,position = position_dodge(width = 1))+
    scale_y_continuous(limits = c(0, max(data$n)*1.1))+
    labs(x = xlab, y = ylab, title = str_wrap(titulo, width = 30))+ 
    theme(plot.title = element_text(size=15, face='bold', color="#525252", hjust=0.5))+
    theme(legend.position="none")+
    theme(axis.text.y = element_text(size = 12))+
    theme(axis.text.x = element_text(size = 8))+
    theme(plot.title.position = "plot",
          plot.title = element_text(hjust = 0.5, size = 14, face = 'bold', color = "#525252")) +
    scale_x_discrete(labels = function(x) str_wrap(x, width = 25))+
    scale_fill_manual(values = colores_plot)
  
}

## Función gráfico de barras AGRUPADO para df caracterizacion
plot_barras_agrupado <- function(x, col, group, xlab, ylab, leyenda = "", titulo = "") {
  col <- enquo(col)
  group <- enquo(group)
  
  data <- x %>%
    filter(autoriza_datos == "Si") %>% 
    count(!!group, !!col) %>% 
    mutate(perc = percent(n/sum(n), 0.1))
  
  data %>% 
    ggplot(aes(x = !!col, 
               y= n, 
               fill = !!group, 
               label = paste(perc,"\n",n," "))) + 
    geom_col(position = "dodge")+
    geom_text(vjust = 0.5, hjust = -0.2 ,size = 4,position = position_dodge(width = 1))+
    scale_y_continuous(limits = c(0, max(data$n)*1.1))+
    labs(x = xlab, y = ylab, title = str_wrap(titulo, width = 30))+ 
    theme(plot.title = element_text(size=15, face='bold', color="#525252", hjust=0.5))+
    guides(fill = guide_legend(title = leyenda, label.position = "right"
                               , nrow = 2, label.theme = element_text(size = 12)))+
    theme(legend.position = "bottom",
          axis.text.y = element_text(size = 13),
          axis.text.x = element_text(size = 13)) +
    theme(axis.text.y = element_text(size = 12))+
    theme(axis.text.x = element_text(size = 8))+
    theme(plot.title.position = "plot",
          plot.title = element_text(hjust = 0.5, size = 14, face = 'bold', color = "#525252")) +
    scale_x_discrete(labels = function(x) str_wrap(x, width = 25))+
    scale_fill_manual(values = colores_plot)+
    coord_flip()
  
}


## Función gráfico de columnas AGRUPADO para df caracterizacion
plot_cols_agrupado <- function(x, col, group, xlab, ylab, leyenda = "", titulo = "") {
  col <- enquo(col)
  group <- enquo(group)
  
  data <- x %>%
    filter(autoriza_datos == "Si") %>% 
    count(!!group, !!col) %>% 
    mutate(perc = percent(n/sum(n), 0.1))
  
  data %>% 
    ggplot(aes(x = !!col, 
               y= n, 
               fill = !!group, 
               label = paste(perc,"\n",n," "))) + 
    geom_col(position = "dodge")+
    geom_text(vjust = 0.5,hjust = -0.5 , size = 4,position = position_dodge(width = 1))+
    scale_y_continuous(limits = c(0, max(data$n)*1.1))+
    labs(x = xlab, y = ylab, title = str_wrap(titulo, width = 30))+ 
    theme(plot.title = element_text(size=15, face='bold', color="#525252", hjust=0.5))+
    guides(fill = guide_legend(title = leyenda, label.position = "right"
                               , nrow = 2, label.theme = element_text(size = 12)))+
    theme(legend.position = "bottom",
          axis.text.y = element_text(size = 13),
          axis.text.x = element_text(size = 13)) +
    theme(axis.text.y = element_text(size = 12))+
    theme(axis.text.x = element_text(size = 8))+
    theme(plot.title.position = "plot",
          plot.title = element_text(hjust = 0.5, size = 14, face = 'bold', color = "#525252")) +
    scale_x_discrete(labels = function(x) str_wrap(x, width = 25))+
    scale_fill_manual(values = colores_plot)
  
}

plot_barras_prom <- function(x, col, xlab, ylab, titulo = "", top = NULL) {
  
  col <- enquo(col)
  
  if (is.null(top)) {
    top <- 11
  }
  
  data <- x %>%  
    filter(autoriza_datos == "Si") %>% 
    group_by(!!col) %>%
    summarise(promedio_general = round(mean(c_across(starts_with("valor")), na.rm = TRUE), 1)) %>%
    ungroup()
  
  data %>% 
    arrange(desc(promedio_general)) %>% 
    slice(1:top) %>% 
    ggplot(aes(x = !!col, 
               y= promedio_general, 
               fill = !!col, 
               label = promedio_general)) + 
    geom_col()+
    geom_text(vjust = 0.5, hjust = -0.5, size = 4,position = position_dodge(width = 1))+
    scale_y_continuous(limits = c(0, max(data$promedio_general)*1.1))+
    labs(x = xlab, y = ylab, title = str_wrap(titulo, width = 30)) +
    theme(plot.title = element_text(size=15, face='bold', color="#525252", hjust=0.5))+
    theme(legend.position="none")+
    theme(axis.text.y = element_text(size = 14))+
    theme(axis.text.x = element_text(size = 8))+
    theme(plot.title.position = "plot",
          plot.title = element_text(hjust = 0.5, size = 14, face = 'bold', color = "#525252")) +
    scale_x_discrete(labels = function(x) str_wrap(x, width = 25))+
    scale_fill_manual(values = colores_plot)+
    coord_flip()
  
}


# Separar respuestas preguntas MRQ
MRQ <- function(x, col) {
  col <- enquo(col)
  
  x %>% 
    separate_rows(!!col,sep = " , ", convert = FALSE) %>%
    mutate(!!col := gsub("(^[[:space:]]+|[[:space:]]+$)", 
                        "",
                        !!col)) %>% 
    count(!!col)
}

categorica_1var <- function(x, cat1, rename, encabezado = NULL, title = NULL, wrap_width = NULL) {
  cat1 <- enquo(cat1)
  
    if (is.null(wrap_width)) {
    wrap_width <- 100
    }
  
  table <- x %>% 
    filter(autoriza_datos == "Si") %>% 
    count(!!cat1) %>% 
    adorn_totals(where = "row", name = "Total General") %>%
    rename('{rename}' := !!cat1, "Cantidad" = n) %>% 
    mutate('{rename}' := str_wrap(!!sym(rename), width = wrap_width)) %>%
    ftable(encabezado, title)
  
  return(table)
    
}

categorica_2var <- function(x, cat1, cat2, rename, encabezado = NULL, title = NULL, label_width = NULL) {
  cat1 <- enquo(cat1)
  cat2 <- enquo(cat2)
  
  table <- x %>% 
    filter(autoriza_datos == "Si") %>% 
    count(!!cat1, !!cat2) %>% 
    rbind(
      x %>% 
        filter(!is.na(!!cat2)) %>% 
        count(!!cat2) %>% 
        mutate(!!cat1 := "Total General")
    ) %>% 
    group_by(!!cat1) %>% 
    #mutate(p = n/sum(n)) %>% 
    #filter (p >= 0.0005) %>% 
    #select(-n) %>% 
    pivot_wider(names_from = !!cat2, values_from = n, values_fill = 0) %>% 
    adorn_totals(where = "col", name = "Total General") %>%
    #mutate(across(where(is.numeric), ~ percent(.x, 0.01, decimal.mark = ","))) %>% 
    rename("{rename}" := !!cat1)
  
      if (is.null(label_width)) {
    label_width <- 10
      
  }
  
  # Personalizar el tamaño de las etiquetas de columna
  colnames(table) <- str_wrap(colnames(table), width = label_width)
  
  table <- table %>%  ftable(encabezado, title)
  
  return(table)
}

categorica_2varp <- function(x, cat1, cat2, rename, encabezado = NULL, title = NULL, label_width = NULL) {
  cat1 <- enquo(cat1)
  cat2 <- enquo(cat2)
  
  table <- x %>% 
    filter(autoriza_datos == "Si") %>% 
    count(!!cat1, !!cat2) %>% 
    rbind(
      x %>% 
        filter(!is.na(!!cat2)) %>% 
        count(!!cat2) %>% 
        mutate(!!cat1 := "Total General")
    ) %>% 
    group_by(!!cat1) %>% 
    mutate(p = n/sum(n)) %>% 
    #filter (p >= 0.0005) %>% 
    select(-n) %>% 
    pivot_wider(names_from = !!cat2, values_from = p, values_fill = 0) %>% 
    adorn_totals(where = "col", name = "Total General") %>%
    mutate(across(where(is.numeric), ~ percent(.x, 0.1, decimal.mark = ","))) %>% 
    rename("{rename}" := !!cat1)
  
      if (is.null(label_width)) {
    label_width <- 10
      
  }
  
  # Personalizar el tamaño de las etiquetas de columna
  colnames(table) <- str_wrap(colnames(table), width = label_width)
  
  table <- table %>%  ftable(encabezado, title)
  
  return(table)
}

wrap_text <- function(x, width) {
  sapply(x, function(y) {
    paste(strwrap(y, width = width), collapse = "\n")
  })
}

tabla_prom <- function(x, col, rename, encabezado = NULL, title = NULL, wrap_width = NULL) {
  
  col <- enquo(col)
  
  if (is.null(wrap_width)) {
    wrap_width <- 100
  }
  
  table <- x %>% 
  filter(autoriza_datos == "Si") %>% 
  group_by(!!col) %>%
  summarise(promedio_general = round(mean(c_across(starts_with("valor")), na.rm = TRUE), 1)) %>%
  ungroup() %>% 
  arrange(desc(promedio_general)) %>% 
  rename("{rename}" := !!col,
         "Promedio" = promedio_general) %>% 
  as.data.frame()  
  
  formatted_table <- ftable(table, encabezado, title) %>% 
  bg(i = nrow_part(.), bg = "white") %>%
  bg(i = nrow_part(.), j = 1, bg = "#D9D9D9") %>%
  color(i = nrow_part(.), color = "black") %>%
  bold(i = nrow_part(.), bold = FALSE)
  
  return(formatted_table)
  
}


```

```{r}
transporte <- transporte %>% 
  distinct()

transporte <- transporte %>% 
  clean_names()

transporte <- transporte %>% 
  rename(autoriza_datos = autoriza_el_tratamiento_de_sus_datos_personales_consignados_en_este_formulario_de_asistencia_de_la_universidad_pedagogica_nacional_con_el_objetivo_de_demostrar_su_participacion_en_el_evento_o_reu)


```


```{r}
transporte <- transporte %>% 
  mutate(tipo_de_vinculacion = case_when(str_detect(tipo_de_vinculacion, "Supernumerario")~"Supernumerario",
         TRUE~tipo_de_vinculacion))

transporte <- transporte %>% 
  mutate(a_que_grupo_de_pertenencia_etnica_pertenece =
           if_else(a_que_grupo_de_pertenencia_etnica_pertenece == "Sin pertenencia étnica",
                     "Ninguna", a_que_grupo_de_pertenencia_etnica_pertenece))

transporte <- transporte %>% 
  mutate(fecha_en_que_se_efectuo_el_servicio_de_transporte =
           as.Date(fecha_en_que_se_efectuo_el_servicio_de_transporte)) %>% 
  mutate(mes = month(fecha_en_que_se_efectuo_el_servicio_de_transporte, label = TRUE, abbr = FALSE),
         mes = str_to_title(mes))

transporte <- transporte %>% 
  mutate(estado_mecanico_de_los_vehiculo = as.numeric(estado_mecanico_de_los_vehiculo)) %>% 
  mutate(limpieza_y_presentacion_general_de_los_vehiculos = as.numeric(
    limpieza_y_presentacion_general_de_los_vehiculos)) %>% 
  mutate(amabilidad_y_cortesia = as.numeric(amabilidad_y_cortesia)) %>% 
  mutate(nivel_de_atencion_mientras_conduce = as.numeric(nivel_de_atencion_mientras_conduce)) %>% 
  mutate(capacidad_de_comunicacion = as.numeric(capacidad_de_comunicacion))

datos <- data.frame(
categorias = c("Estado mecánico de los vehículo", "Limpieza y presentación general de los vehículos",
                "Amabilidad y cortesía", "Nivel de atención mientras conduce", 
                "Capacidad de comunicación"),
promedios = transporte %>% 
  select(estado_mecanico_de_los_vehiculo, limpieza_y_presentacion_general_de_los_vehiculos, amabilidad_y_cortesia, nivel_de_atencion_mientras_conduce, capacidad_de_comunicacion) %>% 
  colMeans())

transporte <- transporte %>% 
  mutate(hora_de_finalizacion = as.Date(hora_de_finalizacion, origin = "1899-12-30")) %>% 
  mutate(mesdili = month(hora_de_finalizacion, label = TRUE, abbr = FALSE),
         mesdili = str_to_title(mesdili)) %>% 
  mutate(anodili = year(hora_de_finalizacion))

trans <- transporte %>% 
    rename(valor1 = estado_mecanico_de_los_vehiculo, 
    valor2 = limpieza_y_presentacion_general_de_los_vehiculos,
    valor3 = amabilidad_y_cortesia,
    valor4 = nivel_de_atencion_mientras_conduce,
    valor5 = capacidad_de_comunicacion)

```

# Cantidad de encuestados

```{r}

total <- transporte %>% filter(autoriza_datos == "Si") %>% count() %>% pull()

``` 

La encuesta de satisfacción del servicio de transporte fue respondida por **`r total`** personas.

# Tipo de vinculacion de los encuestados

Esta parte describe las diferentes formas de vinculación que tienen los encuestados con la institución, como estudiantes, empleados, o contratistas.

## Tabla

```{r}

transporte %>% 
  categorica_1var(tipo_de_vinculacion, "Tipo de vinculacion")

```

## Gráfico

```{r}

transporte %>%
  plot_barras(tipo_de_vinculacion, "", "", titulo = "Tipo de vinculación de los encuestados")

```

# Instalaciones en donde trabajan los encuestados

Se identifican y describen las instalaciones o dependencias donde los encuestados desempeñan sus labores.

## Tabla

```{r}

transporte %>% 
  categorica_1var(en_que_instalaciones_de_la_upn_universidad_pedagogica_nacional_desarrolla_sus_actividades_y_o_labores,
                  "Instalaciones")

```

## Gráfico

```{r}

transporte %>% 
  plot_barras(en_que_instalaciones_de_la_upn_universidad_pedagogica_nacional_desarrolla_sus_actividades_y_o_labores,
              "", "", titulo = "Instalaciones en donde trabaja los encuestados")

```

# Identidad de género

Se recopilan y analizan los datos relacionados con la identidad de género de los encuestados.

## Tabla

```{r}

transporte %>% 
  categorica_1var(cual_es_su_identidad_de_genero, "Identidad de género")

```

## Gráfico

```{r}

transporte %>% 
  plot_donas(cual_es_su_identidad_de_genero, cual_es_su_identidad_de_genero, 
             titulo = "Identidad de género de los encuestados")

```

# Rango de edad de los encuestados

Se analiza la distribución de los encuestados en diferentes rangos de edad.

## Tabla

```{r}

transporte %>% 
  categorica_1var(cual_es_su_rango_de_edad, "Rango de edad")

```

## Gráfico

```{r}

transporte %>% 
  plot_barras(cual_es_su_rango_de_edad, "", "", "Rango de edad de los encuestados")

```

# Grupo poblacional o sector social al que pertenece los encuestados

```{r}

grupo_poblacional <- transporte %>% 
  mutate(a_que_grupo_poblacional_o_sector_social_perteneces = ifelse(
    a_que_grupo_poblacional_o_sector_social_perteneces== "Ninguna", "Ninguno", 
    a_que_grupo_poblacional_o_sector_social_perteneces)) %>% 
  count(a_que_grupo_poblacional_o_sector_social_perteneces) %>% 
  arrange(desc(n)) %>% slice(1:1) %>% pull(a_que_grupo_poblacional_o_sector_social_perteneces)

```

El grupo poblaciona o sector social al que la mayoria de los encuestados pertenecen es **`r grupo_poblacional`**

# Étnias a la que pertenecen los encuestados

Se analizan los datos sobre las diversas etnias representadas entre los encuestados.

## Tabla

```{r}

transporte %>% 
  categorica_1var(a_que_grupo_de_pertenencia_etnica_pertenece, "Étnias")

```

## Gráfico 

```{r}

transporte %>% 
  plot_barras(a_que_grupo_de_pertenencia_etnica_pertenece, "", "", 
              titulo = "Étnias a las que pertenecen los encuestados")

```

# Unidad o dependencia de la UPN a la que pertenecen los encuestados

Se detalla la distribución de los encuestados según la unidad o dependencia de la Universidad Pedagógica Nacional a la que pertenecen.

## Tabla

```{r}

transporte %>%
  categorica_1var(a_que_unidad_o_dependencia_de_la_upn_universidad_pedagogica_nacional_perteneces,
                  "Unidad o dependencia de la UPN")

```

## Gráfico

```{r}

transporte %>% 
  plot_barras(a_que_unidad_o_dependencia_de_la_upn_universidad_pedagogica_nacional_perteneces,
              "", "", titulo = "Unidad o dependencia de la UPN a la que pertenecen los encuestados", 
              top = 5)

```

# Meses en los que se calificó el servicio de transporte

Se analiza la calificación del servicio de transporte por mes.

## Tabla

```{r}

transporte %>%
  categorica_1var(mes, "Mes")

```

## Gráfico

```{r}

transporte %>%
  plot_barras(mes, "", "", titulo = "Meses en los que se utilizo el servicio de transporte")

```


# Tipo de servicio utilizado cada mes

Se examinan los tipos de servicios de transporte utilizados por los encuestados en cada mes.

## Tabla

```{r}

transporte %>%
  categorica_2var(mes, tipo_de_servicio_prestado, "Tipo de servicio", label_width = 20)

```

## Gráfico

```{r}

transporte %>%
  plot_barras_agrupado(mes, tipo_de_servicio_prestado, "", "", leyenda = "", 
                       titulo = "Tipo de servicio utilizado cada mes")

```

# Calificacion general

Se recopila y analiza la calificación general del servicio de transporte proporcionada por los encuestados.

## Por conductor

Se examinan las calificaciones generales otorgadas a cada conductor. Teniendo en cuenta que se hace un promedio primero por cada categoría de calificación y luego se hace un promedio general por cada conductor. 

### Tabla


```{r}
trans %>%
  tabla_prom(nombre_del_conductor_que_presto_el_servicio, "Nombre del conductor", encabezado = "Calificación promedio por conductor")
```


### Gráfico

```{r}

trans %>% 
  plot_barras_prom(nombre_del_conductor_que_presto_el_servicio, "", "", 
                   titulo = "Calificación promedio por conductor")

```

## Por tipo de vinculación

Se analiza la calificación del servicio según el tipo de vinculación de los encuestados con la institución, teniendo en cuenta que se hace con el promedio de las calificaciones por categoría.

### Tabla

```{r}

trans %>% 
  tabla_prom(tipo_de_vinculacion, "Tipo de vinculación",encabezado = "Calificación promedio por tipo de vinculación")

```


### Gráfico

```{r}

trans %>% 
  plot_barras_prom(tipo_de_vinculacion, "", "", 
                   titulo = "Calificación promedio por tipo de vinculación")

```

## Por identidad de género

Se examina la calificación del servicio según la identidad de género de los encuestados, teniendo en cuenta que se hace con el promedio de las calificaciones por categoría.

### Tabla

```{r}

trans %>% 
  tabla_prom(cual_es_su_identidad_de_genero, "Identidad de género",encabezado = 
               "Calificación promedio por identidad de género")

```


### Gráfico

```{r}

trans %>% 
  plot_barras_prom(cual_es_su_identidad_de_genero, "", "" ,titulo = 
               "Calificación promedio por identidad de género")

```

## Por rango de edad

Se analiza la calificación del servicio según los diferentes rangos de edad de los encuestados, teniendo en cuenta que se hace con el promedio de las calificaciones por categoría.

### Tabla

```{r}

trans %>% 
  tabla_prom(cual_es_su_rango_de_edad, "Rango de edad", encabezado = 
               "Calificación promedio por rango de edad")

```


### Gráfico

```{r}

trans %>% 
  plot_barras_prom(cual_es_su_rango_de_edad, "", "", titulo = 
               "Calificación promedio por rango de edad")

```

## Por unidad o dependencia de la UPN

Se examina la calificación del servicio según la unidad o dependencia de la UPN a la que pertenecen los encuestados, teniendo en cuenta que se hace con el promedio de las calificaciones por categoría.

### Tabla

```{r}
trans %>% 
  tabla_prom(a_que_unidad_o_dependencia_de_la_upn_universidad_pedagogica_nacional_perteneces, "Unidad o dependencia", 
             encabezado  = "Calificación promedio por unidad o dependencia")

```


### Gráfico

```{r}

trans %>% 
  plot_barras_prom(a_que_unidad_o_dependencia_de_la_upn_universidad_pedagogica_nacional_perteneces, " ", "", 
             titulo = "Calificación promedio por unidad o dependencia")

```


# Calificacion por categoría

Se ofrece una visión global de la calificación del servicio de transporte por categoría evaluada

## Estado mecánico de los vehículos

Se analiza el estado mecánico de los vehículos utilizados en el servicio de transporte.

### Gráfico general

```{r}

transporte %>%
  transformar_calificacion(estado_mecanico_de_los_vehiculo) %>%
  plot_barras(estado_mecanico_de_los_vehiculo, "", "", 
              titulo = "Calificación del estado mecánico de los vehículo")

```

### Tabla por conductor

```{r}

transporte %>% 
  filter(autoriza_datos == "Si") %>% 
  group_by(nombre_del_conductor_que_presto_el_servicio) %>%
  summarise(prom = round(mean(estado_mecanico_de_los_vehiculo),1)) %>%
  arrange(desc(prom)) %>% 
  rename(
    "Promedio" = prom, 
    "Nombre del conductor" = nombre_del_conductor_que_presto_el_servicio) %>%
  ftable(encabezado = "Calificación del estado mécanico del vehiculo por conductor") %>%
  bg(i = nrow_part(.), bg = "white") %>%
  bg(i = nrow_part(.), j = 1, bg = "#D9D9D9") %>%
  color(i = nrow_part(.), color = "black") %>%
  bold(i = nrow_part(.), bold = FALSE)


```


## Limpieza y presentación general de los vehículos

Se examina la limpieza y presentación general de los vehículos de transporte.

### Gráfico general
 
```{r}

transporte %>% 
transformar_calificacion(limpieza_y_presentacion_general_de_los_vehiculos) %>%  
  plot_barras(limpieza_y_presentacion_general_de_los_vehiculos, "", "", 
              titulo = "Calificación de la limpieza y presentación general de los vehículos")

```

### Tabla por conductor

```{r}

transporte %>% 
  filter(autoriza_datos == "Si") %>% 
  group_by(nombre_del_conductor_que_presto_el_servicio) %>%
  summarise(prom = round(mean(limpieza_y_presentacion_general_de_los_vehiculos),1)) %>%
  arrange(desc(prom)) %>% 
  rename(
    "Promedio" = prom, 
    "Nombre del conductor" = nombre_del_conductor_que_presto_el_servicio) %>%
  ftable(encabezado = "Calificación de la limpieza y presentación general de los vehículos por conductor") %>%
  bg(i = nrow_part(.), bg = "white") %>%
  bg(i = nrow_part(.), j = 1, bg = "#D9D9D9") %>%
  color(i = nrow_part(.), color = "black") %>%
  bold(i = nrow_part(.), bold = FALSE)

```


## Amabilidad y cortesía

Se analiza la amabilidad y cortesía de los conductores del servicio de transporte.

### Gráfico general

```{r}

transporte %>% 
  transformar_calificacion(amabilidad_y_cortesia) %>% 
  plot_barras(amabilidad_y_cortesia, "", "", 
              titulo = "Calificación de la amabilidad y cortesía")

```

### Tabla por conductor

```{r}

transporte %>% 
  filter(autoriza_datos == "Si") %>% 
  group_by(nombre_del_conductor_que_presto_el_servicio) %>%
  summarise(prom = round(mean(amabilidad_y_cortesia),1)) %>%
  arrange(desc(prom)) %>% 
  rename(
    "Promedio" = prom, 
    "Nombre del conductor" = nombre_del_conductor_que_presto_el_servicio) %>%
  ftable(encabezado = "Calificación de la amabilidad y cortesía por conductor") %>%
  bg(i = nrow_part(.), bg = "white") %>%
  bg(i = nrow_part(.), j = 1, bg = "#D9D9D9") %>%
  color(i = nrow_part(.), color = "black") %>%
  bold(i = nrow_part(.), bold = FALSE)

```


## Nivel de atención mientras conduce

Se examina el nivel de atención de los conductores mientras prestan el servicio.

### Gráfico general

```{r}

transporte %>% 
  transformar_calificacion(nivel_de_atencion_mientras_conduce) %>%  
  plot_barras(nivel_de_atencion_mientras_conduce, "", "", 
              titulo = "Calificación del nivel de atención mientras conduce")

```

### Tabla por conductor

```{r}

transporte %>% 
  filter(autoriza_datos == "Si") %>% 
  group_by(nombre_del_conductor_que_presto_el_servicio) %>%
  summarise(prom = round(mean(nivel_de_atencion_mientras_conduce),1)) %>%
  arrange(desc(prom)) %>% 
  rename(
    "Promedio" = prom, 
    "Nombre del conductor" = nombre_del_conductor_que_presto_el_servicio) %>% 
  ftable(encabezado = "Calificación del nivel de atención mientras conduce de los conductores") %>%
  bg(i = nrow_part(.), bg = "white") %>%
  bg(i = nrow_part(.), j = 1, bg = "#D9D9D9") %>%
  color(i = nrow_part(.), color = "black") %>%
  bold(i = nrow_part(.), bold = FALSE)

```


## Capacidad de comunicación

Se analiza la capacidad de comunicación de los conductores del servicio de transporte.

### Gráfico general

```{r}

transporte %>% 
  transformar_calificacion(capacidad_de_comunicacion) %>% 
  plot_barras(capacidad_de_comunicacion, "", "", 
              titulo = "Calificación de la capacidad de comunicación")

```

### Tabla por conductor

```{r}

transporte %>% 
  filter(autoriza_datos == "Si") %>% 
  group_by(nombre_del_conductor_que_presto_el_servicio) %>%
  summarise(prom = round(mean(capacidad_de_comunicacion),1)) %>%
  arrange(desc(prom)) %>% 
  rename(
    "Promedio" = prom, 
    "Nombre del conductor" = nombre_del_conductor_que_presto_el_servicio) %>% 
  ftable(encabezado = "Calificación de la capacidad de comunicación por conductor") %>%
  bg(i = nrow_part(.), bg = "white") %>%
  bg(i = nrow_part(.), j = 1, bg = "#D9D9D9") %>%
  color(i = nrow_part(.), color = "black") %>%
  bold(i = nrow_part(.), bold = FALSE)

```


## ⚠️ Gráfico general

```{r}

#Pendiente revisar con Juli

# datos %>%
#   ggplot(aes(x = categorias, y = promedios)) +
#   geom_polygon(fill = "skyblue", color = "blue", size = 1, alpha = 0.5) +
#   geom_path(color = "blue", size = 1) +
#   geom_point(color = "blue", size = 3) +
#   coord_polar(start = 0) +  # Configurar coordenadas polares
#   theme_minimal() +  # Estilo del tema
#   labs(title = "Gráfico general de calificaciones", x = NULL, y = NULL) +  # Títulos de ejes y gráfico
#   ylim(0, 5) 



# Convertir categorías a factor para mantener el orden en el gráfico
datos$categorias <- factor(datos$categorias, levels = datos$categorias)

# Crear el gráfico de araña
datos %>%
  ggplot(aes(x = categorias, y = promedios)) +
  geom_polygon(aes(group = 1), fill = "skyblue", color = "blue", size = 1.2, alpha = 0.5) +
  geom_path(aes(group = 1), color = "blue", size = 1.2) +
  geom_point(color = "blue", size = 4) +
  geom_text(aes(label = round(promedios, 1)), vjust = -0.5, color = "black", size = 4) +
  coord_polar() +
  theme_minimal() +
  labs(title = "Gráfico general de calificaciones", x = NULL, y = NULL) +
  ylim(0, 5) +
  scale_x_discrete(labels = function(x) str_wrap(x, width = 20)) +
  theme(
    axis.text.y = element_blank(),
    axis.ticks = element_blank(),
    panel.grid.major.y = element_line(color = "grey", size = 0.5, linetype = "dotted"),
    panel.grid.major.x = element_line(color = "grey", size = 0.5, linetype = "dotted"),
    axis.text.x = element_text(size = 10, angle = 0, hjust = 1)
  ) +
  annotate("text", x = seq_along(unique(datos$categorias)), y = rep(5, length(unique(datos$categorias))), 
           label = unique(datos$categorias), size = 3, hjust = 1)




```


# ¿Se dio cumplimiento de los itinerarios solicitados?

Se evalúa si los conductores cumplieron con los itinerarios solicitados por los usuarios.

## Gráfica general

```{r}

transporte %>% 
  plot_donas(se_dio_cumplimiento_de_los_itinerarios_solicitados,
             se_dio_cumplimiento_de_los_itinerarios_solicitados, 
             titulo = "¿Se dio cumplimiento de los itinerarios solicitados?")

```

## Tabla por conductor

### Por cantidad

```{r}

transporte %>% 
  categorica_2var(nombre_del_conductor_que_presto_el_servicio,
                  se_dio_cumplimiento_de_los_itinerarios_solicitados, "Nombre del conductor")

```

### Por porcentaje

```{r}

transporte %>% 
  categorica_2varp(nombre_del_conductor_que_presto_el_servicio,
                  se_dio_cumplimiento_de_los_itinerarios_solicitados, "Nombre del conductor")

```


# ¿Se dio cumplimiento de los horarios solicitados?

Se evalúa si los conductores cumplieron con los horarios solicitados por los usuarios.

## Gráfica general

```{r}

transporte %>% 
  plot_donas(se_dio_cumplimiento_de_los_horarios_solicitados,
             se_dio_cumplimiento_de_los_horarios_solicitados,
             titulo = "¿Se dio cumplimiento de los horarios solicitados?")

```

## Tabla por conductor

### Por cantidad

```{r}

transporte %>% 
  categorica_2var(nombre_del_conductor_que_presto_el_servicio,
                  se_dio_cumplimiento_de_los_horarios_solicitados, "Nombre del conductor")

```

### Por porcentaje

```{r}

transporte %>% 
  categorica_2varp(nombre_del_conductor_que_presto_el_servicio,
                  se_dio_cumplimiento_de_los_horarios_solicitados, "Nombre del conductor")

```

# ¿Durante el recorrido se acataron las normas de tránsito?

Se analiza si los conductores cumplieron con las normas de tránsito durante los recorridos.

## Gráfico general

```{r}

transporte %>% 
  plot_donas(durante_el_recorrido_se_acataron_las_normas_de_transito,
             durante_el_recorrido_se_acataron_las_normas_de_transito,
             titulo = "¿Durante el recorrido se acataron las normas de tránsito?")

```

## Tabla por conductor

### Por cantidad

```{r}

transporte %>% 
  categorica_2var(nombre_del_conductor_que_presto_el_servicio,
                  durante_el_recorrido_se_acataron_las_normas_de_transito, "Nombre del conductor")

```

### Por porcentaje

```{r}

transporte %>% 
  categorica_2varp(nombre_del_conductor_que_presto_el_servicio,
                  durante_el_recorrido_se_acataron_las_normas_de_transito, "Nombre del conductor")

```

# ¿Durante el recorrido se presento algún incidente o accidente?

Se examina si se presentaron incidentes o accidentes durante los recorridos.

## Gráfico general

```{r}

transporte %>% 
  plot_donas(durante_el_recorrido_se_presento_algun_incidente_o_accidente,
             durante_el_recorrido_se_presento_algun_incidente_o_accidente,
             titulo = "¿Durante el recorrido se presento algún incidente o accidente?")


```

## Tabla por conductor

### Por cantidad

```{r}

transporte %>% 
  categorica_2var(nombre_del_conductor_que_presto_el_servicio,
                  durante_el_recorrido_se_presento_algun_incidente_o_accidente, "Nombre del conductor")

```

### Por porcentaje

```{r}

transporte %>% 
  categorica_2varp(nombre_del_conductor_que_presto_el_servicio,
                  durante_el_recorrido_se_presento_algun_incidente_o_accidente, "Nombre del conductor")

```

# ¿Recomendaría los servicios del área de transportes a mas miembros de la comunidad de Universitaria?

Se evalúa la disposición de los usuarios para recomendar los servicios de transporte a otros miembros de la comunidad universitaria.

## Gráfico general

```{r}

transporte %>% 
  plot_donas(recomendaria_los_servicios_del_area_de_transportes_a_mas_miembros_de_la_comunidad_de_universitaria, recomendaria_los_servicios_del_area_de_transportes_a_mas_miembros_de_la_comunidad_de_universitaria,
titulo = "¿Recomendaría los servicios del área de transportes a mas miembros de la comunidad de Universitaria?")

```

## Tabla por conductor

### Por cantidad

```{r}

transporte %>% 
  categorica_2var(nombre_del_conductor_que_presto_el_servicio,
  recomendaria_los_servicios_del_area_de_transportes_a_mas_miembros_de_la_comunidad_de_universitaria,
  "Nombre del conductor")

```

### Por porcentaje

```{r}

transporte %>% 
  categorica_2varp(nombre_del_conductor_que_presto_el_servicio,
  recomendaria_los_servicios_del_area_de_transportes_a_mas_miembros_de_la_comunidad_de_universitaria,
  "Nombre del conductor")

```




