---
title: "ANÁLISIS DESCRIPTIVO DE LA ENCUESTA DE SATISFACCIÓN DEL SERVICIO DE ASEO Y CAFETERÍA"
author: "Oficina de Desarrollo y Planeación"
output:
  html_document:
    fig_height: 7
    fig_width: 10
    highlight: tango
    keep_md: no
    number_sections: yes
    theme: cerulean
    toc: yes
    css: "corp-styles.css"
    toc_depth: 4
    toc_float:
      collapsed: no
      smooth_scroll: yes
  word_document:
    toc: yes
    toc_depth: '4'
params:
  facu: NA
  prog: NA
  año: NA
  periodo: NA
  rendered_by_shiny: no
subtitle: Universidad Pedagógica Nacional
editor_options:
  chunk_output_type: inline
---

<div>
<img src="https://estilos.upn.edu.co/userfiles/footer/footer.svg" alt="UPN" class="watermark">
</div>

```{r setup, include=FALSE}
knitr::opts_chunk$set(
	echo = FALSE,
	message = FALSE,
	warning = FALSE,
	dpi = 300	)

library(openxlsx)
library(tidyverse)
library(janitor)
library(flextable)
library(scales)
library(lubridate)

aseo_cafeteria <- read.xlsx("Encuesta de satisfacción del servicio de aseo y cafetería..xlsx")

colores_plot <- c(#"#2171b5",
                                              "#4292c6","#74a9cf",
                                              "#41b6c4","#7fcdbb",#"#238b45","#41ab5d",
                                              "#78c679","#c7e9b4","#edf8b1","#fee391","#fec44f",
                                              "#fe9929","#ec7014")

```

```{r}



## Función para crear flextable
ftable <- function(x, encabezado = NULL, title = NULL) {
  
  table <- x %>% 
    flextable() %>% 
    set_caption(caption = title) %>%
    align(part = "header", align = "center") %>% 
    align(j = 2:ncol_keys(.), align = "center") %>% 
    bg(part = "header", bg = "#2c7fb8") %>% 
    color(part = "header", color = "white") %>% 
    bg(j = 1, bg = "#D9D9D9") %>% 
    bg(i = nrow_part(.), bg = "#2c7fb8") %>%
    bold(part = "header") %>% 
    bold(i = nrow_part(.)) %>%
    color(i = nrow_part(.), color = "white") %>%
    border(part = "all", border = fp_border_default(color="black", width = 1)) %>% 
    autofit() %>%
    fit_to_width(max_width = 8.5)
  
  if (!is.null(encabezado)) {
    table <- table %>% 
      add_header_row(colwidths = ncol_keys(.), values = encabezado)
  }
  
  return(table)
    
}
transformar_calificacion <- function(x, col) {
 
  col <- enquo(col)
  
   x %>% 
    mutate(!!col := as.character(!!col)) %>% 
    mutate(!!col := case_when(
             !!col == "1" ~ "Muy deficiente",
             !!col == "2" ~ "Deficiente",
             !!col == "3" ~ "Aceptable",
             !!col == "4" ~ "Bueno",
             !!col == "5" ~ "Excelente",
             TRUE ~ !!col))
}

plot_donas <- function(x, col, group, titulo = "") {
  
  group <- enquo(group)
  col <- enquo(col)
  
  data <- x %>%
    filter(autoriza_datos == "Si") %>% 
    count(!!group, !!col) %>% 
    mutate(porcentaje = n / sum(n),
           ymax = cumsum(porcentaje),
           ymin = c(0, head(ymax, n = -1)),
           labelpos = (ymax + ymin) / 2,
           labelname = paste(n,"\n",percent(porcentaje, 0.1)))
  #filter(porcentaje >= 0.005)
  
  ggplot(data, aes(ymax = ymax, ymin = ymin, xmax = 10, xmin = 1, fill = !!group)) +
    geom_rect() +
    geom_text(aes(x = -1.5, y = labelpos, label = labelname), size = 5, color = "black", fontface = "bold") +
    labs(title = str_wrap(titulo, width = 30)) +
    scale_fill_manual(values = colores_plot) +
    coord_polar(theta = "y") +
    xlim(c(20, -10)) +
    theme_void() +
    theme(plot.title.position = "plot",
          plot.title = element_text(hjust = 0.5, size = 18, face = 'bold', color = "#525252")) +
    guides(fill = guide_legend(title = "", label.position = "right",
                               label.theme = element_text(size = 18)))
}

## Función gráfico de barras para df caracterizacion
plot_barras <- function(x, col, xlab, ylab, titulo = "", top = NULL) {
  col <- enquo(col)
  
  data <- x %>%
    filter(autoriza_datos == "Si") %>% 
    count(!!col )%>% 
    mutate(perc = percent(n/sum(n), 0.1))
  
  if (is.null(top)) {
    top <- 11
  }
  
  data %>% 
    arrange(desc(n)) %>% 
    slice(1:top) %>% 
    ggplot(aes(x = !!col, 
               y= n, 
               fill = !!col, 
               label = paste(perc,"\n",n," "))) + 
    geom_col()+
    geom_text(vjust = 0.5, hjust = -0.1, size = 4,position = position_dodge(width = 1))+
    scale_y_continuous(limits = c(0, max(data$n)*1.1))+
    labs(x = xlab, y = ylab, title = str_wrap(titulo, width = 30)) +
    theme(legend.position="none")+
    theme(axis.text.y = element_text(size = 14))+
    theme(axis.text.x = element_text(size = 8))+
    theme(plot.title.position = "plot",
          plot.title = element_text(hjust = 0.5, size = 18, face = 'bold', color = "#525252")) +
    scale_x_discrete(labels = function(x) str_wrap(x, width = 25))+
    scale_fill_manual(values = colores_plot)+
    coord_flip()
  
}


## Función gráfico de columnas para df caracterizacion
plot_cols <- function(x, col, xlab, ylab, titulo = "") {
  col <- enquo(col)
  
  data <- x %>%
    filter(autoriza_datos == "Si") %>% 
    count(!!col) %>% 
    mutate(perc = percent(n/sum(n), 0.1))
  
  data %>% 
    ggplot(aes(x = !!col, 
               y= n, 
               fill = !!col, 
               label = paste(perc,"\n",n," "))) + 
    geom_col()+
    geom_text(vjust = 0.5, size = 4,position = position_dodge(width = 1))+
    scale_y_continuous(limits = c(0, max(data$n)*1.1))+
    labs(x = xlab, y = ylab, title = str_wrap(titulo, width = 30))+ 
    theme(plot.title = element_text(size=15, face='bold', color="#525252", hjust=0.5))+
    theme(legend.position="none")+
    theme(axis.text.y = element_text(size = 12))+
    theme(axis.text.x = element_text(size = 8))+
    theme(plot.title.position = "plot",
          plot.title = element_text(hjust = 0.5, size = 14, face = 'bold', color = "#525252")) +
    scale_x_discrete(labels = function(x) str_wrap(x, width = 25))+
    scale_fill_manual(values = colores_plot)
  
}

## Función gráfico de barras AGRUPADO para df caracterizacion
plot_barras_agrupado <- function(x, col, group, xlab, ylab, leyenda = "", titulo = "") {
  col <- enquo(col)
  group <- enquo(group)
  
  data <- x %>%
    filter(autoriza_datos == "Si") %>% 
    count(!!group, !!col) %>% 
    mutate(perc = percent(n/sum(n), 0.1))
  
  data %>% 
    ggplot(aes(x = !!col, 
               y= n, 
               fill = !!group, 
               label = paste(perc,"\n",n," "))) + 
    geom_col(position = "dodge")+
    geom_text(vjust = 0.5, hjust = -0.2 ,size = 4,position = position_dodge(width = 1))+
    scale_y_continuous(limits = c(0, max(data$n)*1.1))+
    labs(x = xlab, y = ylab, title = str_wrap(titulo, width = 30))+ 
    theme(plot.title = element_text(size=15, face='bold', color="#525252", hjust=0.5))+
    guides(fill = guide_legend(title = leyenda, label.position = "right"
                               , nrow = 2, label.theme = element_text(size = 12)))+
    theme(legend.position = "bottom",
          axis.text.y = element_text(size = 13),
          axis.text.x = element_text(size = 13)) +
    theme(axis.text.y = element_text(size = 12))+
    theme(axis.text.x = element_text(size = 8))+
    theme(plot.title.position = "plot",
          plot.title = element_text(hjust = 0.5, size = 14, face = 'bold', color = "#525252")) +
    scale_x_discrete(labels = function(x) str_wrap(x, width = 25))+
    scale_fill_manual(values = colores_plot)+
    coord_flip()
  
}


## Función gráfico de columnas AGRUPADO para df caracterizacion
plot_cols_agrupado <- function(x, col, group, xlab, ylab, leyenda = "", titulo = "") {
  col <- enquo(col)
  group <- enquo(group)
  
  data <- x %>%
    filter(autoriza_datos == "Si") %>% 
    count(!!group, !!col) %>% 
    mutate(perc = percent(n/sum(n), 0.1))
  
  data %>% 
    ggplot(aes(x = !!col, 
               y= n, 
               fill = !!group, 
               label = paste(perc,"\n",n," "))) + 
    geom_col(position = "dodge")+
    geom_text(vjust = 0.5,hjust = -0.5 , size = 4,position = position_dodge(width = 1))+
    scale_y_continuous(limits = c(0, max(data$n)*1.1))+
    labs(x = xlab, y = ylab, title = str_wrap(titulo, width = 30))+ 
    theme(plot.title = element_text(size=15, face='bold', color="#525252", hjust=0.5))+
    guides(fill = guide_legend(title = leyenda, label.position = "right"
                               , nrow = 2, label.theme = element_text(size = 12)))+
    theme(legend.position = "bottom",
          axis.text.y = element_text(size = 13),
          axis.text.x = element_text(size = 13)) +
    theme(axis.text.y = element_text(size = 12))+
    theme(axis.text.x = element_text(size = 8))+
    theme(plot.title.position = "plot",
          plot.title = element_text(hjust = 0.5, size = 14, face = 'bold', color = "#525252")) +
    scale_x_discrete(labels = function(x) str_wrap(x, width = 25))+
    scale_fill_manual(values = colores_plot)
  
}

plot_barras_prom <- function(x, col, xlab, ylab, titulo = "", top = NULL) {
  
  col <- enquo(col)
  
  if (is.null(top)) {
    top <- 11
  }
  
  data <- x %>%  
    filter(autoriza_datos == "Si") %>% 
    group_by(!!col) %>%
    summarise(promedio_general = round(mean(c_across(starts_with("valor")), na.rm = TRUE), 1)) %>%
    ungroup()
  
  data %>% 
    arrange(desc(promedio_general)) %>% 
    slice(1:top) %>% 
    ggplot(aes(x = !!col, 
               y= promedio_general, 
               fill = !!col, 
               label = promedio_general)) + 
    geom_col()+
    geom_text(vjust = 0.5, hjust = -0.5, size = 4,position = position_dodge(width = 1))+
    scale_y_continuous(limits = c(0, max(data$promedio_general)*1.1))+
    labs(x = xlab, y = ylab, title = str_wrap(titulo, width = 30)) +
    theme(plot.title = element_text(size=15, face='bold', color="#525252", hjust=0.5))+
    theme(legend.position="none")+
    theme(axis.text.y = element_text(size = 14))+
    theme(axis.text.x = element_text(size = 8))+
    theme(plot.title.position = "plot",
          plot.title = element_text(hjust = 0.5, size = 14, face = 'bold', color = "#525252")) +
    scale_x_discrete(labels = function(x) str_wrap(x, width = 25))+
    scale_fill_manual(values = colores_plot)+
    coord_flip()
  
}


# Separar respuestas preguntas MRQ
MRQ <- function(x, col) {
  col <- enquo(col)
  
  x %>% 
    separate_rows(!!col,sep = " , ", convert = FALSE) %>%
    mutate(!!col := gsub("(^[[:space:]]+|[[:space:]]+$)", 
                        "",
                        !!col)) %>% 
    count(!!col)
}

categorica_1var <- function(x, cat1, rename, encabezado = NULL, title = NULL, wrap_width = NULL) {
  cat1 <- enquo(cat1)
  
    if (is.null(wrap_width)) {
    wrap_width <- 100
    }
  
  table <- x %>% 
    filter(autoriza_datos == "Si") %>% 
    count(!!cat1) %>% 
    adorn_totals(where = "row", name = "Total General") %>%
    rename('{rename}' := !!cat1, "Cantidad" = n) %>% 
    mutate('{rename}' := str_wrap(!!sym(rename), width = wrap_width)) %>%
    ftable(encabezado, title)
  
  return(table)
    
}

categorica_2var <- function(x, cat1, cat2, rename, encabezado = NULL, title = NULL, label_width = NULL) {
  cat1 <- enquo(cat1)
  cat2 <- enquo(cat2)
  
  table <- x %>% 
    filter(autoriza_datos == "Si") %>% 
    count(!!cat1, !!cat2) %>% 
    rbind(
      x %>% 
        filter(!is.na(!!cat2)) %>% 
        count(!!cat2) %>% 
        mutate(!!cat1 := "Total General")
    ) %>% 
    group_by(!!cat1) %>% 
    #mutate(p = n/sum(n)) %>% 
    #filter (p >= 0.0005) %>% 
    #select(-n) %>% 
    pivot_wider(names_from = !!cat2, values_from = n, values_fill = 0) %>% 
    adorn_totals(where = "col", name = "Total General") %>%
    #mutate(across(where(is.numeric), ~ percent(.x, 0.01, decimal.mark = ","))) %>% 
    rename("{rename}" := !!cat1)
  
      if (is.null(label_width)) {
    label_width <- 10
      
  }
  
  # Personalizar el tamaño de las etiquetas de columna
  colnames(table) <- str_wrap(colnames(table), width = label_width)
  
  table <- table %>%  ftable(encabezado, title)
  
  return(table)
}

categorica_2varp <- function(x, cat1, cat2, rename, encabezado = NULL, title = NULL, label_width = NULL) {
  cat1 <- enquo(cat1)
  cat2 <- enquo(cat2)
  
  table <- x %>% 
    filter(autoriza_datos == "Si") %>% 
    count(!!cat1, !!cat2) %>% 
    rbind(
      x %>% 
        filter(!is.na(!!cat2)) %>% 
        count(!!cat2) %>% 
        mutate(!!cat1 := "Total General")
    ) %>% 
    group_by(!!cat1) %>% 
    mutate(p = n/sum(n)) %>% 
    #filter (p >= 0.0005) %>% 
    select(-n) %>% 
    pivot_wider(names_from = !!cat2, values_from = p, values_fill = 0) %>% 
    adorn_totals(where = "col", name = "Total General") %>%
    mutate(across(where(is.numeric), ~ percent(.x, 0.1, decimal.mark = ","))) %>% 
    rename("{rename}" := !!cat1)
  
      if (is.null(label_width)) {
    label_width <- 10
      
  }
  
  # Personalizar el tamaño de las etiquetas de columna
  colnames(table) <- str_wrap(colnames(table), width = label_width)
  
  table <- table %>%  ftable(encabezado, title)
  
  return(table)
}

wrap_text <- function(x, width) {
  sapply(x, function(y) {
    paste(strwrap(y, width = width), collapse = "\n")
  })
}

tabla_prom <- function(x, col, rename, encabezado = NULL, title = NULL, wrap_width = NULL) {
  
  col <- enquo(col)
  
  if (is.null(wrap_width)) {
    wrap_width <- 100
  }
  
  table <- x %>% 
  filter(autoriza_datos == "Si") %>% 
  group_by(!!col) %>%
  summarise(promedio_general = round(mean(c_across(starts_with("valor")), na.rm = TRUE), 1)) %>%
  ungroup() %>% 
  arrange(desc(promedio_general)) %>% 
  rename("{rename}" := !!col,
         "Promedio" = promedio_general) %>% 
  as.data.frame()  
  
  formatted_table <- ftable(table, encabezado, title) %>% 
  bg(i = nrow_part(.), bg = "white") %>%
  bg(i = nrow_part(.), j = 1, bg = "#D9D9D9") %>%
  color(i = nrow_part(.), color = "black") %>%
  bold(i = nrow_part(.), bold = FALSE)
  
  return(formatted_table)
  
}


```

```{r}

aseo_cafeteria <- aseo_cafeteria %>% 
  distinct()

aseo_cafeteria <- aseo_cafeteria %>% 
  clean_names()

aseo_cafeteria <- aseo_cafeteria %>% 
  rename(autoriza_datos = autoriza_el_tratamiento_de_sus_datos_personales_consignados_en_este_formulario_de_asistencia_de_la_universidad_pedagogica_nacional_con_el_objetivo_de_demostrar_su_participacion_en_el_evento_o_reu)

```

```{r}

aseo_cafeteria <- aseo_cafeteria %>% 
  mutate(calidad_de_tinto_y_aromatica_ofrecida = as.numeric(calidad_de_tinto_y_aromatica_ofrecida)) %>% 
  mutate(oportunidad_en_el_servicio_de_preparacion = as.numeric(
    oportunidad_en_el_servicio_de_preparacion)) %>% 
  mutate(amabilidad_y_actitud_del_personal = as.numeric(amabilidad_y_actitud_del_personal)) %>% 
  mutate(limpieza_general = as.numeric(limpieza_general)) %>% 
  mutate(limpieza_de_las_oficinas_salones_auditorios_y_laboratorios =
           as.numeric(limpieza_de_las_oficinas_salones_auditorios_y_laboratorios)) %>% 
  mutate(limpieza_general_de_las_areas_comunes_pasillos_escaleras_plazoletas_restaurante =
           as.numeric(limpieza_general_de_las_areas_comunes_pasillos_escaleras_plazoletas_restaurante)) %>% 
  mutate(limpieza_de_banos = as.numeric(limpieza_de_banos)) %>% 
  mutate(labores_de_jardineria = as.numeric(labores_de_jardineria)) %>% 
  mutate(frecuencia_y_labores_de_descanecado = as.numeric(frecuencia_y_labores_de_descanecado)) %>% 
  mutate(atencion_y_actitud_de_los_funcionarios = as.numeric(atencion_y_actitud_de_los_funcionarios)) 

aseo_cafe <- aseo_cafeteria %>% 
  rename(valor1 = calidad_de_tinto_y_aromatica_ofrecida, 
    valor2 = oportunidad_en_el_servicio_de_preparacion,
    valor3 = amabilidad_y_actitud_del_personal,
    valor4 = limpieza_general,
    valor5 = limpieza_de_las_oficinas_salones_auditorios_y_laboratorios,
    valor6 = limpieza_general_de_las_areas_comunes_pasillos_escaleras_plazoletas_restaurante,
    valor7 = limpieza_de_banos,
    valor8 = labores_de_jardineria,
    valor9 = frecuencia_y_labores_de_descanecado,
    valor10 = atencion_y_actitud_de_los_funcionarios
    ) 

aseo_cafeteria <- aseo_cafeteria %>% 
  mutate(hora_de_finalizacion = as.Date(hora_de_finalizacion, origin = "1899-12-30")) %>% 
  mutate(mesdili = month(hora_de_finalizacion, label = TRUE, abbr = FALSE),
         mesdili = str_to_title(mesdili)) %>% 
  mutate(anodili = year(hora_de_finalizacion))

```

# Cantidad de encuestados

```{r}

total <- aseo_cafeteria %>% filter(autoriza_datos == "Si") %>% count() %>% pull()

```

La encuesta de satisfacción del servicio de aseo y cafetería fue respondida por **`r total`** personas.

# Tipo de vinculacion de los encuestados

Esta parte describe las diferentes formas de vinculación que tienen los encuestados con la institución, como estudiantes, empleados, o contratistas.

## Tabla

```{r}

aseo_cafeteria %>% 
  categorica_1var(cual_es_el_tipo_de_vinculacion_o_relacion_que_tiene_con_la_upn_universidad_pedagogica_nacional, "Tipo de vinculacion")

```

## Gráfico

```{r}

aseo_cafeteria %>%
  plot_barras(cual_es_el_tipo_de_vinculacion_o_relacion_que_tiene_con_la_upn_universidad_pedagogica_nacional, "", "", titulo = "Tipo de vinculación de los encuestados")

```

# Instalaciones en donde trabajan los encuestados

Se identifican y describen las instalaciones o dependencias donde los encuestados desempeñan sus labores.

## Tabla

```{r}

aseo_cafeteria %>% 
  categorica_1var(en_que_instalaciones_de_la_upn_universidad_pedagogica_nacional_desarrolla_sus_actividades_y_o_labores,
                  "Instalaciones")

```

## Gráfico

```{r}

aseo_cafeteria %>% 
  plot_barras(en_que_instalaciones_de_la_upn_universidad_pedagogica_nacional_desarrolla_sus_actividades_y_o_labores,
              "", "", titulo = "Instalaciones en donde trabaja los encuestados")

```

# Identidad de género

Se recopilan y analizan los datos relacionados con la identidad de género de los encuestados.

## Tabla

```{r}

aseo_cafeteria %>% 
  categorica_1var(cual_es_su_identidad_de_genero, "Identidad de género")

```

## Gráfico

```{r}

aseo_cafeteria %>% 
  plot_donas(cual_es_su_identidad_de_genero, cual_es_su_identidad_de_genero, 
             titulo = "Identidad de género de los encuestados")

```

# Rango de edad de los encuestados

Se analiza la distribución de los encuestados en diferentes rangos de edad.

## Tabla

```{r}

aseo_cafeteria %>% 
  categorica_1var(cual_es_su_rango_de_edad, "Rango de edad")

```

## Gráfico

```{r}

aseo_cafeteria %>% 
  plot_barras(cual_es_su_rango_de_edad, "", "", "Rango de edad de los encuestados")

```

# Grupo poblacional o sector social al que pertenece los encuestados

```{r}

grupo_poblacional <- aseo_cafeteria %>%
  mutate(a_que_grupo_poblacional_o_sector_social_perteneces = trimws(a_que_grupo_poblacional_o_sector_social_perteneces)) %>% 
  mutate(a_que_grupo_poblacional_o_sector_social_perteneces = ifelse(
    a_que_grupo_poblacional_o_sector_social_perteneces== "Ninguna", "Ninguno", 
    a_que_grupo_poblacional_o_sector_social_perteneces)) %>% 
  count(a_que_grupo_poblacional_o_sector_social_perteneces) %>% 
  arrange(desc(n)) %>% slice(1:1) %>% pull(a_que_grupo_poblacional_o_sector_social_perteneces)

```

El grupo poblaciona o sector social al que la mayoria de los encuestados pertenecen es **`r grupo_poblacional`**

# Étnias a la que pertenecen los encuestados

Se analizan los datos sobre las diversas etnias representadas entre los encuestados.

## Tabla

```{r}

aseo_cafeteria %>% 
  categorica_1var(a_que_grupo_de_pertenencia_etnica_pertenece, "Étnias")

```

## Gráfico 

```{r}

aseo_cafeteria %>% 
  plot_barras(a_que_grupo_de_pertenencia_etnica_pertenece, "", "", 
              titulo = "Étnias a las que pertenecen los encuestados")

```

# Unidad o dependencia de la UPN a la que pertenecen los encuestados

Se detalla la distribución de los encuestados según la unidad o dependencia de la Universidad Pedagógica Nacional a la que pertenecen.

## Tabla

```{r}

aseo_cafeteria %>% 
  categorica_1var(a_que_unidad_o_dependencia_de_la_upn_universidad_pedagogica_nacional_perteneces,
                  "Unidad o dependencia de la UPN")

```

## Gráfico

```{r}

aseo_cafeteria %>% 
  plot_barras(a_que_unidad_o_dependencia_de_la_upn_universidad_pedagogica_nacional_perteneces,
              "", "", titulo = "Unidad o dependencia de la UPN a la que pertenecen los encuestados", 
              top = 5)

```

# Calificación por categoría

## Tabla general

```{r}

promedios <- aseo_cafeteria %>% 
  summarise(
    "Calidad del tinto y aromatica ofrecida" = round(mean(calidad_de_tinto_y_aromatica_ofrecida, na.rm = TRUE), 1),
    "Oportunidad en el servicio de preparación" = round(mean(oportunidad_en_el_servicio_de_preparacion, na.rm = TRUE), 1),
    "Amabilidad y actitud del personal" = round(mean(amabilidad_y_actitud_del_personal, na.rm = TRUE), 1),
    "Limpieza de las oficinas, salones, auditorios y laboratorios" = round(mean(limpieza_general, na.rm = TRUE), 1),
    "Limpieza general de las áreas comunes" = round(mean(limpieza_de_las_oficinas_salones_auditorios_y_laboratorios, 
                                                         na.rm = TRUE), 1),
    "Limpieza general" = round(mean(limpieza_general_de_las_areas_comunes_pasillos_escaleras_plazoletas_restaurante, 
                                    na.rm = TRUE), 1),
    "Limpieza de baños" = round(mean(limpieza_de_banos, na.rm = TRUE), 1),
    "Labores de jardinería" = round(mean(labores_de_jardineria, na.rm = TRUE), 1),
    "Frecuencia y labores de descanecado" = round(mean(frecuencia_y_labores_de_descanecado, na.rm = TRUE), 1),
    "Atención y actitud de los funcionarios" = round(mean(atencion_y_actitud_de_los_funcionarios, na.rm = TRUE), 1)
  ) %>%
  pivot_longer(cols = everything(), names_to = "Categoria", values_to = "Promedio")
  

aseocafe <- aseo_cafeteria %>%
    mutate(
    calidad_de_tinto_y_aromatica_ofrecida = recode(calidad_de_tinto_y_aromatica_ofrecida,
      "1" = "Muy deficiente", "2" = "Deficiente", "3" = "Aceptable", "4" = "Bueno", "5" = "Excelente"),
    oportunidad_en_el_servicio_de_preparacion = recode(oportunidad_en_el_servicio_de_preparacion,
      "1" = "Muy deficiente", "2" = "Deficiente", "3" = "Aceptable", "4" = "Bueno", "5" = "Excelente"),
    amabilidad_y_actitud_del_personal = recode(amabilidad_y_actitud_del_personal,
      "1" = "Muy deficiente", "2" = "Deficiente", "3" = "Aceptable", "4" = "Bueno", "5" = "Excelente"),
    limpieza_general = recode(limpieza_general,
      "1" = "Muy deficiente", "2" = "Deficiente", "3" = "Aceptable", "4" = "Bueno", "5" = "Excelente"),
    limpieza_de_las_oficinas_salones_auditorios_y_laboratorios = recode(limpieza_de_las_oficinas_salones_auditorios_y_laboratorios,
      "1" = "Muy deficiente", "2" = "Deficiente", "3" = "Aceptable", "4" = "Bueno", "5" = "Excelente"),
    limpieza_general_de_las_areas_comunes_pasillos_escaleras_plazoletas_restaurante = recode(limpieza_general_de_las_areas_comunes_pasillos_escaleras_plazoletas_restaurante,
      "1" = "Muy deficiente", "2" = "Deficiente", "3" = "Aceptable", "4" = "Bueno", "5" = "Excelente"),
    limpieza_de_banos = recode(limpieza_de_banos,
      "1" = "Muy deficiente", "2" = "Deficiente", "3" = "Aceptable", "4" = "Bueno", "5" = "Excelente"),
    labores_de_jardineria = recode(labores_de_jardineria,
      "1" = "Muy deficiente", "2" = "Deficiente", "3" = "Aceptable", "4" = "Bueno", "5" = "Excelente"),
    frecuencia_y_labores_de_descanecado = recode(frecuencia_y_labores_de_descanecado,
      "1" = "Muy deficiente", "2" = "Deficiente", "3" = "Aceptable", "4" = "Bueno", "5" = "Excelente"),
    atencion_y_actitud_de_los_funcionarios = recode(atencion_y_actitud_de_los_funcionarios,
      "1" = "Muy deficiente", "2" = "Deficiente", "3" = "Aceptable", "4" = "Bueno", "5" = "Excelente")) %>% 
  select(calidad_de_tinto_y_aromatica_ofrecida, oportunidad_en_el_servicio_de_preparacion, amabilidad_y_actitud_del_personal,
        limpieza_general, limpieza_de_las_oficinas_salones_auditorios_y_laboratorios,
        limpieza_general_de_las_areas_comunes_pasillos_escaleras_plazoletas_restaurante,
  limpieza_de_banos, labores_de_jardineria, frecuencia_y_labores_de_descanecado, atencion_y_actitud_de_los_funcionarios) %>%
  rename("Calidad del tinto y aromatica ofrecida" = calidad_de_tinto_y_aromatica_ofrecida, 
         "Oportunidad en el servicio de preparación" = oportunidad_en_el_servicio_de_preparacion, 
         "Amabilidad y actitud del personal" = amabilidad_y_actitud_del_personal,
        "Limpieza de las oficinas, salones, auditorios y laboratorios" = limpieza_general, 
        "Limpieza general de las áreas comunes" = limpieza_de_las_oficinas_salones_auditorios_y_laboratorios,
        "Limpieza general" = limpieza_general_de_las_areas_comunes_pasillos_escaleras_plazoletas_restaurante,
  "Limpieza de baños" = limpieza_de_banos, 
  "Labores de jardinería" = labores_de_jardineria, 
  "Frecuencia y labores de descanecado"  =frecuencia_y_labores_de_descanecado, 
  "Atención y actitud de los funcionarios" = atencion_y_actitud_de_los_funcionarios) %>%
  pivot_longer(cols = everything(), 
               names_to = "Categoria", 
               values_to = "Calificacion") %>% 
  count(Categoria, Calificacion) 


aseocafe %>% 
  pivot_wider(names_from = Calificacion, values_from = n, values_fill = list(n = 0)) %>% 
  relocate(Excelente, .after = 1) %>% 
  relocate(Bueno, .after = 2) %>% 
  relocate(Aceptable, .after = 3) %>% 
  # relocate(Deficiente, .after = 4) %>% 
  # relocate("Muy deficiente", .after = 5)
  left_join(promedios, by = "Categoria") %>% 
  ftable(encabezado = "Calificación por categoría") %>%
  bg(i = nrow_part(.), bg = "white") %>%
  bg(i = nrow_part(.), j = 1, bg = "#D9D9D9") %>%
  color(i = nrow_part(.), color = "black") %>%
  bold(i = nrow_part(.), bold = FALSE)


```

## Gráfico general

```{r}

aseocafe %>% 
    ggplot(aes(x = Categoria, 
               y= n, 
               fill = Calificacion, 
               label = n))+
    geom_col(position = "dodge")+
    geom_text(vjust = 0.5, hjust = -0.2 ,size = 2.5,position = position_dodge(width = 1))+
    scale_y_continuous(limits = c(0, max(aseocafe$n)*1.1))+
    labs(x = "", y = "", title = str_wrap("Calificación por categoría", width = 30))+ 
    theme(plot.title = element_text(size=15, face='bold', color="#525252", hjust=0.5))+
     theme(plot.title = element_text(size=15, face='bold', color="#525252", hjust=0.5))+
        guides(fill = guide_legend(title = "", label.position = "right"
                     , nrow = 1, label.theme = element_text(size = 12)))+
        theme(legend.position = "bottom",
          axis.text.y = element_text(size = 13),
          axis.text.x = element_text(size = 13)) +
    theme(axis.text.y = element_text(size = 12))+
    theme(axis.text.x = element_text(size = 8))+
    theme(plot.title.position = "plot",
          plot.title = element_text(hjust = 0.5, size = 14, face = 'bold', color = "#525252")) +
    scale_x_discrete(labels = function(x) str_wrap(x, width = 20))+
    scale_fill_manual(values = colores_plot)+
    coord_flip()
  


```

## Calidad de tinto y aromática ofrecida

### Tabla

```{r}

aseo_cafeteria %>% 
  transformar_calificacion(calidad_de_tinto_y_aromatica_ofrecida) %>% 
  categorica_1var(calidad_de_tinto_y_aromatica_ofrecida, "Calificación", encabezado = "Calidad de tinto y arómatica ofrecida")

```

### Gráfico

```{r}

aseo_cafeteria %>% 
  transformar_calificacion(calidad_de_tinto_y_aromatica_ofrecida) %>% 
  plot_barras(calidad_de_tinto_y_aromatica_ofrecida, "", "",titulo  = "Calidad de tinto y arómatica ofrecida")

```

## Oportunidad en el servicio de preparación

### Tabla

```{r}

aseo_cafeteria %>% 
  transformar_calificacion(oportunidad_en_el_servicio_de_preparacion) %>% 
  categorica_1var(oportunidad_en_el_servicio_de_preparacion, "Calificación", encabezado = "Oportunidad en el servicio de preparación")

```

### Gráfico

```{r}

aseo_cafeteria %>% 
  transformar_calificacion(oportunidad_en_el_servicio_de_preparacion) %>% 
  plot_barras(oportunidad_en_el_servicio_de_preparacion, " ", " ", titulo = "Oportunidad en el servicio de preparación")

```

## Amabilidad y actitud del personal

### Tabla

```{r}

aseo_cafeteria %>% 
  transformar_calificacion(amabilidad_y_actitud_del_personal) %>% 
  categorica_1var(amabilidad_y_actitud_del_personal, "Calificación", encabezado = "Amabilidad y actitud del personal")

```

### Gráfico

```{r}

aseo_cafeteria %>% 
  transformar_calificacion(amabilidad_y_actitud_del_personal) %>% 
  plot_barras(amabilidad_y_actitud_del_personal, " ","", titulo = "Amabilidad y actitud del personal")

```

## Limpieza general

### Tabla

```{r}

aseo_cafeteria %>% 
  transformar_calificacion(limpieza_general) %>%  
  categorica_1var(limpieza_general, "Calificación", encabezado = "Limpieza general")

```

### Gráfico

```{r}

aseo_cafeteria %>% 
  transformar_calificacion(limpieza_general) %>% 
  plot_barras(limpieza_general, " "," ", titulo = "Limpieza general")

```

### Limpieza de las oficinas, salones, auditorios y laboratorios

#### Tabla

```{r}

aseo_cafeteria %>% 
  transformar_calificacion(limpieza_de_las_oficinas_salones_auditorios_y_laboratorios) %>% 
  categorica_1var(limpieza_de_las_oficinas_salones_auditorios_y_laboratorios, "Calificación", 
                  encabezado = "Limpieza de las oficinas, salones, auditorios y laboratorios")

```

#### Gráfico

```{r}

aseo_cafeteria %>% 
  transformar_calificacion(limpieza_de_las_oficinas_salones_auditorios_y_laboratorios) %>% 
  plot_barras(limpieza_de_las_oficinas_salones_auditorios_y_laboratorios, "","", 
                  titulo = "Limpieza de las oficinas, salones, auditorios y laboratorios")

```

### Limpieza general de las áreas comunes (pasillos, escaleras, plazoletas, restaurante)

#### Tabla

```{r}

aseo_cafeteria %>% 
  transformar_calificacion(limpieza_general_de_las_areas_comunes_pasillos_escaleras_plazoletas_restaurante) %>% 
  categorica_1var(limpieza_general_de_las_areas_comunes_pasillos_escaleras_plazoletas_restaurante, "Calificación", 
                  encabezado = "Limpieza general de las áreas comunes")

```

#### Gráfico

```{r}

aseo_cafeteria %>% 
  transformar_calificacion(limpieza_general_de_las_areas_comunes_pasillos_escaleras_plazoletas_restaurante) %>% 
  plot_barras(limpieza_general_de_las_areas_comunes_pasillos_escaleras_plazoletas_restaurante, " ", " ", 
                  titulo = "Limpieza general de las áreas comunes")

```

### Limpieza de baños

#### Tabla

```{r}

aseo_cafeteria %>% 
  transformar_calificacion(limpieza_de_banos) %>% 
  categorica_1var(limpieza_de_banos, "Calificación", 
                  encabezado = "Limpieza de baños")

```

#### Gráfico

```{r}

aseo_cafeteria %>% 
  transformar_calificacion(limpieza_de_banos) %>% 
  plot_barras(limpieza_de_banos, " ", " ", 
                  titulo = "Limpieza de baños")

```

## Labores de jardinería

### Tabla

```{r}

aseo_cafeteria %>% 
  transformar_calificacion(labores_de_jardineria) %>% 
  categorica_1var(labores_de_jardineria, "Calificación", 
                  encabezado = "Labores de jardinería")

```

### Gráfico

```{r}

aseo_cafeteria %>% 
  transformar_calificacion(labores_de_jardineria) %>% 
  plot_barras(labores_de_jardineria, " "," ", 
                  titulo  = "Labores de jardinería")

```

## Frecuencia y labores de descanecado

### Tabla

```{r}

aseo_cafeteria %>% 
  transformar_calificacion(frecuencia_y_labores_de_descanecado) %>% 
  categorica_1var(frecuencia_y_labores_de_descanecado, "Calificación", 
                  encabezado = "Frecuencia y labores de descanecado")

```

### Gráfico

```{r}

aseo_cafeteria %>% 
  transformar_calificacion(frecuencia_y_labores_de_descanecado) %>% 
  plot_barras(frecuencia_y_labores_de_descanecado, " "," ", 
                  titulo  = "Frecuencia y labores de descanecado")

```

## Atención y actitud de los funcionarios

### Tabla

```{r}

aseo_cafeteria %>% 
  transformar_calificacion(atencion_y_actitud_de_los_funcionarios) %>% 
  categorica_1var(atencion_y_actitud_de_los_funcionarios, "Calificación", 
                  encabezado = "Limpieza general de las áreas comunes")

```

### Gráfico

```{r}

aseo_cafeteria %>% 
  transformar_calificacion(atencion_y_actitud_de_los_funcionarios) %>% 
  plot_barras(atencion_y_actitud_de_los_funcionarios, " "," ", 
                  titulo = "Limpieza general de las áreas comunes")

```

# Calificación general 

## Por identidad de género

### Tabla

```{r}

aseo_cafe %>% 
  tabla_prom(cual_es_su_identidad_de_genero, "Identidad de género", encabezado = "Calificación promedio")

```

### Gráfico

```{r}

aseo_cafe %>% 
  plot_barras_prom(cual_es_su_identidad_de_genero, "", "", titulo = "Calificación promedio por identidad de género")

```

## Por rango de edad

### Tabla

```{r}

aseo_cafe %>% 
  tabla_prom(cual_es_su_rango_de_edad, "Rango de edad", encabezado = "Calificación promedio")

```

### Gráfico

```{r}

aseo_cafe %>% 
  plot_barras_prom(cual_es_su_rango_de_edad, "", "", titulo = "Calificación promedio por rango de edad")

```

## Por unidad o dependencia

### Tabla

```{r}

aseo_cafe %>% 
  tabla_prom(a_que_unidad_o_dependencia_de_la_upn_universidad_pedagogica_nacional_perteneces, "Unidad o dependencia",
             encabezado = "Calificación promedio")

```

### Gráfico

```{r}

aseo_cafe %>% 
  plot_barras_prom(a_que_unidad_o_dependencia_de_la_upn_universidad_pedagogica_nacional_perteneces,
                   "", "", titulo = "Calificación promedio por unidad o dependencia")

```

## Por tipo de vinculación

### Tabla

```{r}

aseo_cafe %>% 
  tabla_prom(cual_es_el_tipo_de_vinculacion_o_relacion_que_tiene_con_la_upn_universidad_pedagogica_nacional,
             "Tipo de vinculación", encabezado = "Calificación promedio")

```

### Gráfico

```{r}

aseo_cafe %>% 
  plot_barras_prom(cual_es_el_tipo_de_vinculacion_o_relacion_que_tiene_con_la_upn_universidad_pedagogica_nacional,
                       "", "", titulo = "Calificación promedio por tipo de vinculación")

```




